【裁判字號】    95,上訴,2244
【裁判日期】    970805
【裁判案由】    常業詐欺等
【裁判全文】
臺灣高等法院臺中分院刑事判決        95年度上訴字第2244號
上  訴  人  臺灣臺中地方法院檢察署檢察官
上  訴  人
即  被  告  ｂ○○
上  一  人
選任辯護人  洪松林  律師
上  訴  人
即  被  告  Ｉ○○
上  一  人
選任辯護人  張居德  律師
上  訴  人
即  被  告  ｒ○○
                      1
上  訴  人
即  被  告  玄○○
上  訴  人
即  被  告  辰○○
上  一  人
選任辯護人  謝維仁  律師
上  訴  人
即  被  告  寅○○
                      樓
上  訴  人
即  被  告  Ｅ○○
上  訴  人
即  被  告  ｑ○○
前 列三 人
共      同
選任辯護人  羅豐胤  律師
            黃靖閔  律師
上  訴  人
即  被  告  乙○○
上  訴  人
即  被  告  宇○○（原名張民月）
上  一  人
選任辯護人  林建宏  律師
上  訴  人
即  被  告  ｓ○○
上  一  人
選任辯護人  詹漢山  律師
            謝英吉  律師
上列上訴人因常業詐欺等案件，不服臺灣臺中地方法院九十二年
度訴字第一五五０號中華民國九十五年六月九日第一審判決（起
訴案號：臺灣臺中地方法院檢察署九十一年度偵字第二三八七０
號、九十二年度偵字第一０八九九、五六０五、一二二號），提
起上訴，本院判決如下：
    主  文
原判決關於ｂ○○、Ｉ○○、ｒ○○、玄○○、辰○○、寅○○
、Ｅ○○、ｑ○○、乙○○、宇○○、ｓ○○部分，均撤銷。
ｂ○○共同以意圖為自己不法所有，以詐術使人將本人之物交付
為常業，處有期徒刑壹年玖月。
Ｉ○○共同以意圖為自己不法所有，以詐術使人將本人之物交付
為常業，處有期徒刑貳年。
寅○○共同以意圖為自己不法所有，以詐術使人將本人之物交付
為常業，處有期徒刑貳年。
辰○○共同以意圖為自己不法所有，以詐術使人將本人之物交付
為常業，處有期徒刑壹年陸月；減為有期徒刑玖月。
Ｅ○○共同以意圖為自己不法所有，以詐術使人將本人之物交付
為常業，處有期徒刑壹年肆月；減為有期徒刑捌月。
玄○○共同以意圖為自己不法所有，以詐術使人將本人之物交付
為常業，累犯，處有期徒刑壹年貳月；減為有期徒刑柒月。
ｒ○○共同以意圖為自己不法所有，以詐術使人將本人之物交付
為常業，處有期徒刑壹年貳月；減為有期徒刑柒月。
ｑ○○共同以意圖為自己不法所有，以詐術使人將本人之物交付
為常業，處有期徒刑壹年貳月；減為有期徒刑柒月。
乙○○共同以意圖為自己不法所有，以詐術使人將本人之物交付
為常業，處有期徒刑壹年肆月；減為有期徒刑捌月。
宇○○共同以意圖為自己不法所有，以詐術使人將本人之物交付
為常業，累犯，處有期徒刑壹年捌月。
ｓ○○共同以意圖為自己不法所有，以詐術使人將本人之物交付
為常業，處有期徒刑壹年；減為有期徒刑陸月。緩刑貳年。
    事  實
一、玄○○前曾於民國91年2月8日，因妨害自由案件，經本院判
    處有期徒刑7月確定，經送監執行於91年10月17日因縮刑期
    滿執行完畢，並於翌日即91年10月18日出監（原審誤認為91
    年10月21日執行完畢）。宇○○（原名張民月）前曾於91年
    5月16日，因妨害兵役案件，經臺灣苗栗地方法院判處有期
    徒刑2月，如易科罰金，以3百元折算1日確定，並於91年6月
    10日經易科罰金執行完畢。
二、ｂ○○、玄○○均任職於址設臺中市○○○街115號4樓之「
    百老匯舞廳」（玄○○入監前亦曾任職百老匯舞廳）；Ｉ○
    ○、ｒ○○均任職於址設同址 7樓之「明日帝國舞廳」，上
    開 2址為同一舞廳之不同樓層營業廳，並依其營業廳地點、
    人員組別、使用包括「其亞晚場」、「其亞宵夜場」、「五
    洲晚場」、「五洲宵夜場」、「唐朝一店」、「唐朝二店」
    等諸多名稱，主要幹部互相流通，ｂ○○職稱副總經理，為
    百老匯舞廳現場負責人，負責員工差勤、升遷，並兼明日帝
    國舞廳副總，玄○○職稱人事主任，負責帳款催收（係指自
    出監後始開始任職），Ｉ○○職稱執行董事、現場執董，負
    責外場，原在百老匯舞廳擔任現場負責人，自91年 9月起調
    至明日帝國舞廳擔任現場負責人，ｒ○○職稱人事主任，在
    明日帝國舞廳負責員工出勤、發給新進人員識別證。辰○○
    （別名「高峰」）為明日帝國舞廳掛名負責人，與寅○○（
    別名「九龍」）、Ｅ○○（原名：梁晉魁、別名「龍華」）
    、乙○○（別名「文景」）、陳金琮（別名「羅倫」，所涉
    本案部分因未上訴而確定）、洪文隆（別名「冠宇」，所涉
    本案部分亦因未上訴而確定）、ｑ○○（別名「文豪」）與
    別名「嘉興」之賴興良（由原審另行審結）、別名「小萱」
    之申○○（所涉本案部分，業經原審於通緝到案後審結確定
    ）均任職於址設臺中市○○路559號8樓之 2之「百老匯顧問
    社」，寅○○職稱總經理，擔任負責人，辰○○職稱副總經
    理，Ｅ○○職稱協理，均為主要幹部，乙○○、陳金琮、洪
    文隆均職稱經理，ｑ○○職稱襄理，賴興良、申○○均為職
    員（亦稱副理），賴興良並為該顧問社掛名負責人，以上副
    理階層以上人員皆負責刊登廣告招攬求職者應徵，並擔任面
    試官，陳金琮並另負責教導求職者交際舞之基本舞步。宇○
    ○（原名：張民月）為址設臺中市○○○路384號之「現代
    西服社」主任，負責綜理西服社事務、催討債款、為求職者
    套量尺寸，陳文福（所涉本案部分亦因未上訴而確定）為西
    服社外務員，負責送西服、催討債款，ｓ○○為設計師助理
    ，負責為求職者套量尺寸（以上被告及共犯等人之任職公司
    名稱、職稱、任職起迄時間及薪資均詳見附表壹所示）。
三、百老匯舞廳、明日帝國舞廳、百老匯顧問社、現代西服社均
    有人員或業務往來屬同一詐騙集團（但除主要負責人及主管
    外，並無法證明求職之人均知悉係屬同一集團），使用「五
    嶽娛樂事業機構」、「五嶽集團」、「五嶽企業社」等名稱
    以壯大聲勢，其下並設「其亞」、「三人行」、「英皇」、
    「龍行天下」、「富貴人生」、「仙境」、「現代」、「紫
    金城」、「黃金城」、「尊龍」、「手領天下」、「星之海
    」、「東方一店」、「東方二店」、「亞曼尼」等多家顧問
    社及加盟顧問社，以後述「假徵人真詐財」之方式詐騙急需
    工作之人，ｂ○○等人（ｂ○○、Ｉ○○、ｒ○○、玄○○
    、辰○○、寅○○、Ｅ○○、ｑ○○、乙○○、宇○○、ｓ
    ○○及陳金琮、洪文隆、陳文福、申○○及賴興良等人之任
    職起迄時間詳見附表壹所示）及前開詐騙集團已成年之不詳
    姓名、年籍及住居所之成員間，於任職期間內，共同基於詐
    欺之犯意聯絡，以下列方法詐騙不特定急需工作者之金錢，
    恃此維生，並以之為常業：
  (一)「百老匯顧問社」副理階層以上人員以個人名義，在中國時
    報、自由時報等報紙虛偽刊登如「誠徵隨車小弟」、「誠徵
    客服人員」、「誠徵服務生」、「徵臨時工」、「誠徵管理
    幹部」、「誠徵餐廳廚師」、「誠徵粗工」、「誠徵保全人
    員」、「誠徵司機」、「通訊公司徵才」、「黃金999、桌
    服人員老中青兼職、薪8萬8千元（新臺幣，下同）以上、服
    裝贈送免一切費用」、「天使複合式俱樂部、老中青正職男
    士、純桌面服務、薪9萬8千元以上、服裝贈送免一切費用」
    、「誠徵公關老師免喝酒、免跳舞、免出場、月入9萬8千元
    」等各類徵人廣告，引誘失業又求職心切之不特定人前往應
    徵，百老匯顧問社人員則於不特定之求職者前來應徵時，佯
    稱報載工作員額已滿、現無缺人，惟有「男公關」工作，可
    輕鬆月入數萬元至數十萬元，並保證教授其公關禮儀、基本
    舞蹈、桌面服務等課程，使其可以上班，待有意之求職者心
    動受騙，再藉詞稱擔任「男公關」工作須製作黑色西裝，西
    裝價款得分期支付，待日後上班時再慢慢清償等語，並故意
    隱匿應徵者於接受就職訓練後，如未給付預先向舞廳打通關
    係之紅包，則未必會分派至舞廳擔任公關之實情，應徵者因
    求職心切，加以誤信工作條件確屬優渥，乃陷於錯誤同意購
    買制服，以求獲得此份工作。百老匯顧問社人員隨即通知「
    現代西服社」人員宇○○、ｓ○○到場為求職者套量尺寸，
    或安排求職者自行前往「現代西服社」套量，「百老匯顧問
    社」及「現代西服社」人員即要求求職者簽立西裝價款之分
    期合約書，並要求簽發本票以資擔保。惟上開西裝品質甚為
    粗劣，「百老匯顧問社」、「現代西服社」即藉此方式獲得
    豐厚利潤，即西裝價款為23800元，約定求職者應簽立分期
    合約書及金額23800元之本票，待求職者先支付定金3800元
    領取服裝後，餘款20000元以每10日為1期、每期繳納4000
    元，共分5期支付，如求職者無力付款，再由宇○○、陳文
    福出面催討，前開定金3800元由百老匯顧問社、現代西服社
    各得800元、3000元，餘款以百老匯顧問社6成、現代西服社
    4成分帳，百老匯顧問社分得部分，再由前開負責面試之副
    理階層以上人員及其所屬幹部按其階級依一定比例朋分之。
    且前開詐騙集團所屬其他顧問社、加盟顧問社，亦以同一手
    法詐騙求職者製作西裝（不只現代西服社一家），以此方式
    詐騙被害人而獲得豐厚利潤。
  (二)求職者簽立製作西服之分期合約書、本票後，「百老匯顧問
    社」人員即假意佯稱：已獲錄取為新進人員，待於顧問社接
    受2、3日公關禮儀、基本舞蹈、桌面服務等基本訓練即安排
    上班等語，並由陳金琮負責教導應徵者交際舞基本步，惟僅
    虛意作狀教導2至3天，求職者根本未習會。此時「百老匯顧
    問社」人員即向求職者稱已結業，並向求職者騙稱在舞廳有
    較好之大班帶領照應，會較容易賺到錢，發展也比較順利，
    但須先送舞廳大班紅包禮，金額最好是吉祥數字如8萬8千元
    、6萬6千元、1萬6千8百元不等，如無現金，可用刷卡消費
    或申辦電話行動門號供公司使用之方式包紅包等語，致使求
    職者陷於錯誤，為求工作順利、多賺些錢，即因此包紅包交
    給「百老匯顧問社」人員，或隨同「百老匯顧問社」人員外
    出刷卡消費或申辦行動電話門號交予「百老匯顧問社」人員
    使用。惟所謂紅包禮，僅係「百老匯顧問社」訛騙求職者之
    手法，求職者所送紅包禮，「百老匯顧問社」人員並未交給
    舞廳大班，而由「百老匯顧問社」內前開負責面試之副理階
    層以上人員及其幹部按其階級比例朋分，求職者亦未因送紅
    包禮而在舞廳有較好之待遇。且前開詐騙集團所屬其他顧問
    社、加盟顧問社，亦以同一手法詐騙被害人包紅包禮，以此
    方式詐騙求職者。
  (三)「百老匯顧問社」人員或前開詐騙集團所屬其他顧問社、加
    盟顧問社人員，再安排求職者至ｂ○○、Ｉ○○、ｒ○○、
    玄○○等人擔任現場負責人、人事主任之「百老匯舞廳」、
    「明日帝國舞廳」上班，擔任「男公關」，然因「百老匯舞
    廳」、「明日帝國舞廳」接受「百老匯顧問社」安排求職者
    擔任男公關之用意，本在使「男公關」自己或其所帶客人來
    消費，藉此增加舞廳客源，提高營運金額，藉此牟利，並無
    意使求職者藉正常服務客人、賺取服務費之方式賺取收入。
    故在「百老匯舞廳」、「明日帝國舞廳」內，即巧立保證任
    職期間、開桌、制度桌、賞大酒、迅速升級等名目，誘騙求
    職者而支付現金或簽立本票，ｂ○○並負責求職者簽立本票
    事宜，並指示玄○○負責催討。簽立本票方式如下：
  1.「百老匯舞廳」、「明日帝國舞廳」以男公關均經公司施以
    前開公關禮儀、桌面服務等基本訓練為由，要求簽立員工合
    約書，員工資料卡（內有求職者之年籍、住居所及身分證影
    本等）保證如任職滿2個月，否則願賠償「百老匯舞廳」、
    「明日帝國舞廳」3000元損失，並簽立金額3000元本票以為
    擔保。求職者因不知有詐，且已花費制服及紅包之費用，為
    求得以工作，致陷於錯誤而予簽立。
  2.求職者在簽立該 3千元之本票進入該舞廳後成為舞廳最基本
    之男公關，稱「公關老師」，此時「明日帝國舞廳」、「百
    老匯舞廳」即藉詞稱男公關薪水以顧客消費金額包括開桌、
    賞大酒之一定成數計算，即開桌部分，按桌面消費金額可抽
    4成以上，賞大酒部分，每杯大酒600元，男公關可抽350元
    ，並稱公司內如業績達一定標準即可升級，例如男公關升1
    級為副理，可以提高待遇，開桌、賞大酒所獲業績即為升級
    依據云云，使男公關、副理誤以為其工作條件確屬優渥，再
    巧立名目規定男公關上班後須於 1個月內開桌一桌，如未
    開桌，則須至舞廳櫃檯簽面額6千1百元之本票以賠償舞廳損
    失。「明日帝國舞廳」、「百老匯舞廳」又以每月10日、
    20日及30日為制度之夜，規定在制度之夜男公關及副理（公
    關老師升1級後，稱副理）均須強制開桌1桌，稱為制度桌；
    又規定每月舉辦4次節目，在該4次節目規定副理以上之公關
    須開1桌，稱為常態桌，如男公關或副理開桌未達要求，「
    明日帝國舞廳」及「百老匯舞廳」即要求男公關簽立本票。
    以前開舉辦節目之機會，舉辦賞大酒比賽，以賞大酒最多
    者可得10萬元獎金或獎金1杯1千元之誘餌，使男公關陷於錯
    誤，而誘騙男公關比拼賞大酒，結果僅賞大酒最多之1人可
    得獎金，其餘均無獎金，但因男公關均比拼賞大酒，故須以
    1杯大酒6百元之價格，支付「明日帝國舞廳」及「百老匯舞
    廳」大酒費用，有求職者1晚即因賞大酒而須支付該舞廳120
    多萬元。而即便賞大酒最多之求職者可得10 萬元獎金，然
    因須支付賞大酒之龐大費用，結果反而須倒貼舞廳，遑論其
    餘賞大酒之男公關。男公關若無力支付大酒費用，「百老匯
    舞廳」、「明日帝國舞廳」即令男公關進入舞廳辦公室，以
    多人圍住求職者之方式，以1杯大酒6百元為單位，要求簽發
    所喊杯數金額之本票。由「明日帝國舞廳」、「百老匯舞
    廳」之大班帶領同一批女子，假意要開桌消費讓男公關賺錢
    ，然該等女子於消費完畢後卻均未支付開桌費用，反而由男
    公關吸收該開桌費用，求職者無力支付費用，只好再簽發本
    票給「明日帝國舞廳」及「百老匯舞廳」。以賞大酒達1
    百杯即可快速由公關老師升為副理，升上副理後可以自由訪
    ，多認識客人，錢可以賺得比較多薪水為餌，使男公關以
    為升上副理可享受較高之待遇而陷於錯誤，因而賞自己大酒
    增加業績，嗣該等男公關無力支付賞大酒之費用，「百老匯
    舞廳」、「明日帝國舞廳」又以要求男公關簽立本票。結果
    男公關雖因賞大酒而由基本之公關老師升上副理，但薪水非
    但未增多，反而基本之開桌數由3桌（制度桌）變為7桌（制
    度桌加常態桌），業績壓力更大，男公關因升上副理往往均
    無法達到舞廳規定之桌數，惡性循環又簽立更多之本票給「
    明日帝國舞廳」及「百老匯舞廳」。由於求職者最初即是因
    急於覓職受報紙各類徵人廣告前往顧問社應徵，其求職心切
    ，大多需款甚急，故其至此階段，更誤信只要盡力符合公司
    制度之要求，達一定業績，即可迅速升職、發展順利而賺錢
    ，因而陷於錯誤，乃自行開桌、賞大酒，以求增加業績，致
    須按其開桌消費金額或按每杯大酒600元之價格，支付「百
    老匯舞廳」及「明日帝國舞廳」費用，或因無力支付而簽立
    本票，而受有財產上之損害。
  (四)如附表貳所示被害人，乃分別前往百老匯顧問社或該詐騙集
    團所屬顧問社、加盟顧問社所在地點應徵，再經安排前往百
    老匯舞廳、明日帝國舞廳上班，而遭ｂ○○等人及前開詐騙
    集團內已成年之成員以前開方法詐騙財物，而受有財產上損
    害（應徵時間、地點、上班地點、損失情形如附表貳所示）
    。
三、案經臺中市警察局第一分局及臺中縣警察局霧峰分局報告臺
    灣臺中地方法院檢察署檢察官偵查起訴。
    理  由
壹、本件有關公訴人之起訴書及原審判決書所認定之犯罪事實，
    均疏未注意本案被告ｂ○○等人之「任職起迄時間」，此關
    係「共同正犯」犯意聯絡及行為分擔之認定，惟公訴人及原
    審均未詳查，即率為認定被告ｂ○○等人不論係「任職前」
    或「離職後」，甚有認定在監之人（指被告玄○○），就其
    未參與之犯罪事實，仍認定為「共同正犯」實有未洽，此應
    先予指明。另被告等人之「任職起迄時間」雖依卷證均有不
    同之記載及陳述，惟本院慮及本案現距離案發時間已有多年
    ，被告等人之記憶必無法詳為陳明，爰僅依卷內所有證據採
    對被告等人最有利之認定（採認依據詳附表壹所示），附予
    指明。
貳、關於證據能力部分：
一、本件扣案如附表【亦列載在附表肆時地：92年3月6日於霧
    峰澄清醫院前在玄○○身上扣案（扣押物品目錄表：偵5605
    卷第9頁）編號1.「人事資料袋」】、肆所示之物【經本院
    調取後，當庭提示確認，其中原審判決書附表三所列「扣案
    地點不明部分」之「現金簿帳冊」、「外出登記簿」及「顧
    問社人員履歷表1冊」，實與原審判決書附表三所列時地：9
    1年12月15日在綠川西街115號4樓扣案（扣押物品目錄表：
    警聲搜第2291卷第85頁）編號8.「帳冊、營利資料」係相同
    之物（詳見原審卷第2卷第87頁刑事案件審理單，原係原審
    法官應原審辯護人之請求自扣案證物內影印附卷以供勘驗之
    用，並非扣案地點不明，且原證物上係編號為７，然在警局
    扣押物品目錄表則列在第８個欄位內，故此部分尚有誤會）
    】係非屬供述證據而無傳聞法則之適用。惟查：扣案如附表
    、肆所示之物，其中附表（亦列在附表肆內）所示之物
    係經由受搜索人（即被告玄○○）同意執行搜索（見92年度
    偵字第5605號偵查卷第37頁）；另如附表肆所示之物，則均
    係經警員分別持臺灣臺中地方法院法官所核發之搜索票，依
    法執行搜索而查扣，本件扣案如附表、肆所示之物既均係
    依法定程序執行搜索合法扣得，並非屬違法取得之物，且亦
    與本案具有關聯性，當有證據能力，先予敘明。
二、按被告以外之人（包括證人、鑑定人、告訴人、被害人及共
    同被告等）於檢察事務官、司法警察官或司法警察調查中所
    為之陳述，與審判中不符時，其先前之陳述具有較可信之特
    別情況，且為證明犯罪事實存否所必要者，得為證據，刑事
    訴訟法第159條之2定有明文。所謂「前後陳述不符」之要件
    ，應就前後階段之陳述進行整體判斷，以決定其間是否具有
    實質性差異，惟無須針對全部陳述作比較，陳述之一部分有
    不符，亦屬之。而所謂「較可信之特別情況」之情形，亦應
    就前後陳述時之各種外部情況進行比較，以資決定何者外部
    情況具有可信性。若陳述係在特別可信之情況下所為，則虛
    偽陳述之危險性即不高，雖係審判外陳述，或未經被告為反
    對詰問、對質，仍得承認其有證據能力。所稱「外部情況」
    之認定，例示如下：
    1.時間之間隔：陳述人先前陳述是在記憶猶新的情況下直接
      作成，一般與事實較相近，事後即可能因記憶減弱或變化
      ，致有不清晰或陳述不符之現象發生。
    2.有意識的迴避：由於先前陳述時被告未在場，是陳述人直
      接面對詢問警員所為陳述較為坦然；事後可能因陳述人對
      被告有所顧忌或同情，因而在被告面前較不願陳述不利被
      告之事實。
    3.受外力干擾：陳述人單獨面對檢察事務官或司法警察（官
      ）所為之陳述，程度上較少會受到來自被告之強暴、脅迫
      、詐欺、利誘或收買等外力之影響，其陳述較趨於真實。
      若被告在庭或有其他成員參與旁聽時，陳述人可能會本能
      的作出迴避對被告不利之證述，或因不想生事乃虛構事實
      而為陳述。
    4.事後串謀：目擊證人對警察描述所目睹情形，因較無時間
      或動機去編造事實，客觀上亦較難認與被告間有勾串情事
      ，其陳述具有較可信性。但事後因特殊關係，雙方可能因
      串謀、請託而統一口徑；或事後情況變化，兩者從原先敵
      對關係變成現在友好關係，抑或業已由中取得利益等情形
      ，其陳述即易偏離事實而較不可信。
    5.警詢或檢察事務官偵查時，有無辯護人、代理人或親友在
      場：如有上開親誼之人在場，自可期待證人為自由從容之
      陳述，其證言之可信度自較高。
    6.警詢或檢察事務官所作之偵查筆錄記載是否完整：如上開
      筆錄對於犯罪之構成要件、犯罪態樣、加重減輕事由或起
      訴合法要件等事實或情況，均翔實記載完整，自可推定證
      人之陳述，與事實較為相近，而可信為真實。法院應斟酌
      上列因素綜合判斷，亦應細究陳述人之【問答態度、表情
      與舉動之變化】，此一要件係屬訴訟法事實之證明，以自
      由證明為已足，且應由主張此項證據之人證明。惟此僅係
      確定上開陳述有無證據能力而已，至該證據具有證據能力
      後，其證據力之強弱問題（即證明力），仍待法院綜合全
      辯論意旨及調查證據所得，依法認定之。
    另被告以外之人（包括證人、鑑定人、告訴人、被害人及共
    同被告等）於審判外之言詞或書面陳述，除法律有規定者外
    ，不得作為證據。又被告以外之人於偵訊中向檢察官所為之
    陳述，除顯有不可信之情況者外，得為證據，現行刑事訴訟
    法第159條第1項、第159條之1第2項分別定有明文。而所謂
    「不可信情況」之認定，法院應審酌被告以外之人於陳述時
    之外在環境及情況，例如：陳述時之心理狀況、有無受到外
    力干擾等，以為判斷之依據，故係決定陳述有無「證據能力
    」，而非決定陳述內容之「證明力」。是被告以外之人於偵
    查中所為證述，除反對該項供述得具有證據能力之一方，已
    釋明「顯有不可信之情況」之理由外，皆得為證據，而具有
    證據能力。
三、又按刑事訴訟法第159條之3規定：被告以外之人於審判中有
    下列情形之一，其於檢察事務官、司法警察官或司法警察調
    查中所為之陳述，經證明具有可信之特別情況，且為證明犯
    罪事實之存否所必要者，得為證據：一、死亡者。二、身心
    障礙致記憶喪失或無法陳述者。三、滯留國外或所在不明而
    無法傳喚或傳喚不到者。四、到庭後無正當理由拒絕陳述者
    。
四、綜上本件被告以外之人（包括證人、鑑定人、告訴人、被害
    人及共同被告等）於審判外之言詞或書面陳述，依上開說明
    ，就被害人警詢筆錄之證據能力，因證人Ｔ○○、天○○
    、甲乙○、壬○○、ｉ○○、Ｑ○○、甲丙○、ｋ○○、Ｕ
    ○○、辛○○、Ｐ○○、ｗ○○、甲丁○、Ｓ○○、盧杉益
    、地○○、癸○○、李金山等人除於警詢時陳述外，未據於
    偵查中、原審及本院審理時為陳述，是上開證人之證述，俱
    無證據能力。至如附表貳編號9至47所示證人，除其中證
    人己○○於偵查中證稱：「有聽過五嶽集團，五嶽集團是那
    些明日帝國的母公司，顧問社、舞廳都是子公司，而且他們
    指定要去現代西服社做西服，因當時要喊口號時他們會拿精
    神訓話的紙張給我們，紙張上面有寫五嶽集團」等語。暨證
    人Ｍ○○於偵查中證稱：「現代西服社與百老匯顧問社及明
    日帝國舞廳、百老匯舞廳係屬五嶽集團，曾見到明日帝國舞
    廳及現代西服社之扣繳憑單上負責人均載為辰○○」等語，
    因未據其等於偵查中提出書證以為佐證，無從核對有無顯不
    可信之情況外，爰不遽爾為不利於被告之認定。至於其等就
    應徵、任職經過及受害金額向檢察官所為陳述，並無顯不可
    信之情形，得為證據。證人Ｄ○○、酉○○、子○○、Ｚ
    ○○、ｏ○○、丙○○、Ｌ○○、ｖ○○分別於原審理時到
    庭作證。另證人於警詢時就其應徵、任職，暨製作西裝、包
    紅包禮、賞大酒而簽發本票經過，因證人之記憶可能隨時間
    經過致有混淆、淡忘，難期其於本院審理時仍明確記憶其細
    節，故證人於警詢、偵訊時之陳述，除與本院相符，就相關
    細節仍應採為證據。惟警詢筆錄記載證人酉○○、子○○證
    稱：被告等以五嶽集團為共同名稱，旗下設多處應徵處所，
    百老匯顧問社為其中之一，偽稱謀職須製作西服，以現代西
    服社為行號，再以明日帝國舞廳、百老匯舞廳為詐騙場所，
    其犯罪人員互通有無等語（見警卷第 2宗第65頁、68頁）。
    與證人二人在原審審理時一致結證稱：因任職期間甚短，無
    從知悉百老匯顧問社與現代西服社、明日帝國舞廳、百老匯
    舞廳關係，亦未聽過「五嶽集團」等語不符。是上開警詢之
    證詞並無特別可信之情況，無從採為證據。又證人Ｚ○○、
    ｏ○○、Ｌ○○、丙○○於偵訊時證稱：賴天祐叫其等自己
    喊大酒，升級要得到ｒ○○同意，在舞廳內呼口號時說是五
    嶽集團旗下，沒有達到舞廳要求的業績就逼迫簽本票，如果
    不簽發本票就無法離開舞廳，Ｉ○○叫人在門口堵（見91年
    度偵字第23870號卷(二)第70頁、144頁）等語，與證人四人在
    原審審理時一致證稱其並未任職明日帝國舞廳，不認識被告
    Ｉ○○等情不符，應以原審審理期日調查證據結果，始屬可
    信。惟此部分認定，對於證人在警詢、偵訊時關於應徵、任
    職經過暨受害金額之證述得為證據之說明，不生影響，均同
    予敘明。證人ｘ○○、巳○○、ｔ○○三人於本院審理時
    經傳喚到庭，並經檢辯雙方進行交互詰問，且已依法確實保
    障被告之對質詰問權（詳見本院審判筆錄），而上開證人ｘ
    ○○、巳○○及ｔ○○三人於本院審理時復當庭證述稱其前
    於警訊之證述內容均為實在，復查無任何證據顯示上開證人
    等人前於警訊中之證述係遭受強暴、脅迫、詐欺、利誘等外
    力干擾情形，或在影響其心理狀況致妨礙其自由陳述等情況
    下所為，從而依現行有效之證據法則，上開證人ｘ○○、巳
    ○○、ｔ○○三人前於警訊時之證述內容，仍應認具有證據
    能力。證人ｂ○○、Ｉ○○、ｒ○○、寅○○、宇○○等
    人，業已於本院審理時到庭經檢辯雙方進行交互詰問，並已
    依法確實保障被告之對質詰問權（詳見本院審判筆錄），而
    細譯證人ｂ○○、Ｉ○○、ｒ○○、寅○○、宇○○等人於
    本院審理時證述之內容觀之，再核對渠等於警訊時所為之證
    述，雖就大部分情節尚有出入，惟就渠等前於警訊時所為證
    述之內容，經比對卷內所查扣之證據資料及其他證人之證詞
    ，在證人ｂ○○、Ｉ○○、ｒ○○、寅○○、宇○○等人未
    提出證據說明之情形下，自仍應認以渠等於警詢時所述較為
    可信，且為證明其他同案被告犯罪事實存否所必要（詳如後
    述），故證人ｂ○○、Ｉ○○、ｒ○○、寅○○、宇○○等
    人之警詢筆錄，亦有證據能力。
貳：有關於認定犯罪事實部分：
一、訊據上訴人即被告（以下簡被告）ｂ○○、玄○○、Ｉ○○
    、ｒ○○、辰○○、寅○○、Ｅ○○、乙○○、ｑ○○等人
    則僅不否認其分別任職於百老匯舞廳（ｂ○○、玄○○、Ｉ
    ○○曾任職）、明日帝國舞廳（ｂ○○、Ｉ○○、ｒ○○、
    辰○○）、百老匯顧問社（辰○○、寅○○、Ｅ○○、ｑ○
    ○、乙○○）之事實，然均矢口否認有何共同常業詐欺取財
    之犯行，本院綜合其辯詞及辯護意旨分別如下：
  (1)被告ｂ○○辯稱：伊並非「五嶽娛樂事業機構」成員，對於
    百老匯顧問社招攬新人過程不知情，又百老匯舞廳內並無百
    老匯顧問社之物，亦無記載「五嶽集團」字樣之物，百老匯
    舞廳雖有賞大酒、舉行「制度之夜」，然無藉賞大酒、開桌
    強迫男公關簽發本票牟利，有部分男公關自行賞大酒、開桌
    而積欠酒費是其欲求升遷之自由決定云云。
  (2)被告玄○○辯稱：其固受百老匯舞廳指示向本票債務人請求
    票款，並無以兇惡語氣索討云云。
  (3)被告Ｉ○○辯稱：「五嶽集團」僅是結合不同業別以壯大聲
    勢之虛擬名稱，並無集團性運作或以詐騙不特定人金錢為宗
    旨；舞廳內查扣載有「五嶽集團」名稱文件僅為正常之行政
    命令或會議、教育訓練資料，且或為管理該場次之舞廳大班
    自行製作；舞廳與顧問社本有合作關係，彼此人員離職後經
    介紹再到對方公司就職本屬常態，不能因舞廳、顧問社人員
    互有流通謂彼等屬同一集團；至於顧問社與西服社間存在回
    扣一事，與舞廳無關；而舞廳內「開桌」、「賞大酒」等業
    績制度行之以久，並無詐騙情事，又縱有強迫開桌、自賞大
    酒等等做法確涉不法，應係大班個人作為云云；
  (4)被告ｒ○○辯稱：其對於西服社、顧問社一概不知云云。
  (5)被告辰○○、寅○○、Ｅ○○、ｑ○○、乙○○等人辯稱：
    百老匯顧問社沒有強迫應徵者製作西裝、包紅包禮，求職者
    在舞廳上班是否受強迫賞大酒、簽本票與百老匯顧問社無關
    云云。本院查：
  (一)被告寅○○、辰○○、Ｅ○○、ｑ○○、乙○○及共犯陳金
    琮、洪文隆、申○○、賴興良確分別以前揭別名任職於百老
    匯顧問社、刊登前揭廣告內容之徵才廣告，以前揭高薪優渥
    之工作條件誘使有意求職者前來面試，部分求職者並須繳交
    紅包禮，始能分派至舞廳任職，而由百老匯顧問社人員安排
    前往百老匯舞廳及明日帝國舞廳任職等情，業據被告寅○○
    、辰○○、Ｅ○○、ｑ○○、乙○○及同案被告陳金琮、洪
    文隆於警詢、偵查時供述明確（見臺中市警察局第一分局91
    年12 月3日中分一刑字第0000000000號刑事案件偵查卷宗，
    下稱警卷第1宗，第 1至20頁、91年度偵字第23870號卷(一)，
    下稱第23870號卷(一)，第 34頁以下偵訊筆錄）。又百老匯舞
    廳、明日帝國舞廳方面，被告Ｉ○○於偵查中供稱明日帝國
    舞廳內有接受百老匯顧問社人員轉介求職者前來任職，暨公
    司並無底薪，求職者依個人本事賺取收入等語；被告ｂ○○
    於偵查中供稱百老匯舞廳現場業務部、員工差勤、升遷由其
    負責，其說了算等語（見92年偵字第122號卷，下簡稱第122
    號卷，第73至86頁）；另被告玄○○於偵查中供稱其受被告
    ｂ○○指示催討本票等語（見92年度偵字第5605號卷，下簡
    稱第5606號卷，第48頁）。
  (二)而上開舞廳與顧問社之合作模式，係由百老匯顧問社招攬新
    人後，再由百老匯顧問社安排至百老匯舞廳、明日帝國舞廳
    等處擔任男公關等情，已據百老匯顧問社方面之前開被告及
    共犯供承綦詳，核與如後述求職者於警詢、偵查、原審及本
    院審理時，就其應徵、任職經過及所受損失詳予指、證述情
    節（詳見附表貳）相符。分述如下：
  證人Ｄ○○於原審審理時結證略以：當初看報紙應徵粗工，
    對方說不如做內勤，要服務女客人，須買西裝才能工作；其
    在舞廳做半年離開，又回去做4個多月，然後升副理大約做2
    個多月，公關升副理時一定要開桌，沒開就沒面子，公司有
    規定一個月要開幾桌，本來是規定客人賞大酒，男公關、副
    理就有收入，實際上如果客人沒來，男公關、副理就自己賞
    大酒，製造公司的收入，自己簽本票支付賞大酒支出，因公
    司規定賞大酒、開桌作為升遷標準即可獲較高成數抽成，所
    以才自己賞大酒、開桌；偵查中所說的6萬元本票是第一次
    任職時，經理「小杰」叫其立，是陸續簽立、陸續付錢取回
    本票，其因跳舞跳得不錯「高峰」經理叫其到百老匯顧問社
    幫忙，「高峰」不是庭上的被告，公司要求刊登廣告招攬人
    來應徵，廣告內容要吸引人來應徵等語（見原審卷(二)第248
    至264頁，即上開審理期日筆錄第10至26頁）；核與其警詢
    證稱：循報紙「誠徵粗工」廣告前往求職，因面試者稱有收
    入更好的工作，遂應允而承購西裝，經安排前往其亞舞場充
    當男公關，任職期間陸續簽立開桌費約6萬元本票、未賺分
    文，其後經吸收至百匯顧問社、其亞顧問社充任教舞老師，
    五嶽集團旗下傳播公司刊登報紙招攬被害人前來應徵，以言
    詞取得被害人信任致簽立本票、製作西服，繼而安排至百老
    匯舞廳等舞場任職，並以保證金、紅包、大酒及桌費等名目
    詐騙金錢等語（見臺中市警察局第一分局92年1月21日中分
    一刑字第092000061 9號刑事案件偵查卷宗，下稱警卷第2宗
    ，第12至17頁）；偵訊證稱：顧問社登各式各樣的廣告招攬
    新人，並跟新人說保證可以賺到錢，沒有做制服就不能得到
    這份工作，顧問社與舞廳的手段有點偏激，男公關沒客人要
    自己開桌，費用要自己吸收，付不出錢就簽本票，做滿一個
    月要強制開桌，公關升副理後每月4次節目都要強制開1桌，
    沒開桌就要簽本票1桌的錢6千1百元，副理1桌要7千1百元；
    舉辦節目時有賞大酒比賽，賞大酒最多者有獎金，1千杯有1
    萬元獎金，賞大酒一杯600元，如果客人走掉就要男公關自
    己付等語（見第23870號卷(二)第94至98頁、171頁）相符。經
    核其警詢、偵訊及原審審理時就應徵、任職經過證述甚詳，
    其在百老匯舞廳、其亞舞廳任職長達一年（即先任職半年，
    曾經離開，後來又回去任職4個多月，然後升為副理大約2個
    多月），又曾於百老匯顧問社、其亞顧問社任職，對於在舞
    廳、顧問社工作內容、制度知之甚詳，而證人與被告等人充
    其量為同事關係，並無夙怨，衡情當不致誣陷被告而虛捏事
    實，其證詞堪予採信。
  證人酉○○於原審審理時結證稱：其看到報紙應徵美式廣場
    清潔人員工作，「冠宇」（即同案被告洪文隆）在要結束時
    介入，問是否要從事較好的工作，並要介紹其給楊副總認識
    ，有要求做西裝、ｓ○○會同「冠宇」到顧問社其套量，有
    開本票給現代西服社、西服價錢因事隔多時須回去查證，ｑ
    ○○及「冠宇」、「文華」帶其到大賣場刷卡109890元，是
    為了工作才刷卡，「冠宇」說要包紅包給百老匯顧問社副總
    梁晉魁；其到7樓的舞場上班，報到時有簽一張3000元本票
    ，舞場內幾乎沒什麼生意，他們要求賞大酒製造業績，做給
    其他公關看，其去舞場3天，要離職時有很多人在場，人數
    和氣勢有壓迫感等語（見本院卷(二)第264至271頁）。與其在
    警詢證稱：其依徵才廣告前往百老匯顧問社應徵，公司稱須
    訂製西裝才能安排到舞場，遂由ｓ○○為其套量並簽立本票
    作為日後服裝款項還款保證，其後「文華」、「冠宇」等人
    帶其到臺中縣豐原市萬家福大賣場刷信用卡，其被安排至明
    日帝國舞場，報到時須簽立3000元本票，在明日帝國3天便
    離職等情（見警卷第2宗第65至67頁），互核相符。其所證
    上情，並據同案被告洪文隆於原審95年6月2日審理時所是認
    ，與同案被告洪文隆於警詢供稱刷卡換現金繳交「龍華」經
    理（即被告梁晉魁）等情相符；另證人酉○○於明日帝國舞
    廳任職三日，與被告Ｉ○○、被告ｒ○○可能謀面，亦可能
    因時日甚短而未謀面，是以，其證稱見過ｒ○○、對Ｉ○○
    無印象，亦與常情無違，堪以採信。
  證人子○○於原審審理時結證稱：當時報紙刊登有關汽車零
    件的業務，陳金琮對其應徵，應徵內容與報紙有相當大出入
    ，要做西裝，有簽金額2萬多元本票給現代西服社，陳金琮
    說上班後再從薪水裡面扣。因為其不想做，想拿回本票，陳
    金琮說總經理寅○○的意思要吸收其成為集團成員，不要去
    舞場，還是可以做顧問社的工作，應徵新進人員成功而且繳
    保證金、服裝費，可以抽成，其發現不對勁，公司的制度好
    像有詐騙的問題，所以不做，沒有拿回本票等語（見本院卷
    (二)第275至280頁）。與警詢時證稱：91年11月22日見自由時
    報「汽車材料內勤人員」徵才廣告前往應徵，「羅倫」（即
    陳金琮）說要訂製西裝才能得到工作，遂安排ｓ○○在現場
    套量，並簽面額23800元本票作為日後還款保證，因羅倫要
    其工作之條件，是留在顧問社當內勤人員，沒有薪水，還要
    出資替公司登報應徵人員，其覺得受騙而不任職，本票尚扣
    押在現代西服社等語（見警卷第2宗第68至68頁）相符。
  證人Ｚ○○於原審審理時結證稱：其至百老匯顧問社應徵電
    子通訊工作，「文林」說有薪水更高的工作，問其有無興趣
    ，應徵時有簽做西裝的本票，金額 2萬多元，離職時因為沒
    有錢繳西裝費分期金額，未拿回本票。剛進去百老匯舞廳時
    簽 1張本票，保障公司教跳舞的費用，後來為了做績效又簽
    30幾萬元，因他們說用開本票的方式去做業績，可以比較容
    易升職等，會賺的比較多，有賞大酒、開桌，有的實際付錢
    、沒付的就簽本票，賞大酒實際上沒有賞酒，開桌都是自己
    叫朋友來喝掉、來湊人頭，任職期間沒有賺錢、沒有領到錢
    ，總共繳給公司幾千元，還有開本票，本票開給ｒ○○，在
    4 樓要進去舞廳前的電梯旁有個房間，算是百老匯舞廳的辦
    公室等語（見本院卷(二)第281至288頁）。核與其在警詢時證
    述求職、任職、簽發本票、賞大酒、開桌情形（見第23870
    號卷(一)第136頁）相符。
  證人ｏ○○於原審審理時結證稱：其應徵餐廳服務生，應徵
    的人叫「嘉興」，為了工作而訂製西服，有簽本票金額2 萬
    多元，離職時西服錢沒付完，不能拿回本票，有刷卡3萬元
    以上，說要刷給總經理寅○○；其被安排至五洲舞廳上班，
    舞廳一個領班一直說要賞大酒、簽本票才會升遷，一直講到
    12點多，所以隔日其上班後有簽本票等語（見本院卷(二)第
    288至298頁）。核與其在警詢時證稱：「嘉興」說要訂製西
    裝才能錄用，有刷卡30000元，經安排至臺中市○○○街115
    號4樓「五洲夜總會」上班，上班前簽發3千元本票，任職期
    間又陸續簽本票等情大致相符（見第23870號卷(一)141頁）。
  證人丙○○於原審審理期日結證稱：警訊時其帶賴興良與乙
    ○○的名片去應訊，當時印象很清楚，金額也是正確的，因
    其在名片上有記載借據的金額，當時賴興良對其應徵，乙○
    ○叫其包1萬6千8百元紅包，說要找人緣好的領班來帶領，
    當時說要包吉祥的數字19999，借據上寫16800元，中間的差
    額是付現，應徵時說薪水3萬元以上，是應徵服務生，實際
    工作時說要擔任少爺，他們說西服是工作服，是統一服裝，
    要穿他們訂做的衣服才能工作。在舞廳任職時有簽3千元本
    票等語。核與其在警詢證稱經「嘉興」（即賴興良）面試、
    須訂製西裝才能錄用，乙○○要求包大酒錢當紅包，其遂包
    16800元等語（見第23870號卷(一)15 5頁）大致相符。
  證人Ｌ○○於原審審理時結證稱：其看報紙「貼報人員」徵
    人啟事到百老匯顧問社應徵，面試者說工作內容是桌面上服
    務，如果業績好或服務好，客人會給比較多服務費，有要求
    作西裝，一套2萬6千8百元，被告宇○○為其量身，顧問社
    人員有要求紅包，但其沒錢所以包2百元，其到五洲之夜當
    牛郎，薪水靠自己賺、自己找客人，沒找到客人就沒薪水，
    有客人就是喊大酒來拼獎金，其就職期間沒客人，工作約1
    個多月，沒賺到錢，簽本票時會去找ｂ○○。賞大酒都是自
    己喊給自己，實際上沒有這些酒，公司的制度賞大酒有業績
    ，到一定程度才可以升級，賞大酒一杯6百元，一開始賞一
    杯大酒可以賺350元，如升職可以抽的成數愈多，其除了簽
    本票外，還付了快4萬元現金，交給ｂ○○，這些本票最後
    239300元那張有付了10幾萬元等語（見本院卷(三)第56至67頁
    ），核與證人Ｌ○○在91年12月8日警詢時證稱之應徵、製
    作西服、簽發本票之經過相符，亦堪以採信。又其所簽發之
    本票金額，經檢察官提示91年偵字第23870號卷(一)第148至15
    2頁之本票後，證人證稱：23000元、3000元本票是西服的錢
    ，4525元、5900元、5900元、239300元共4張本票是沒有達
    到賞大酒的業績而簽發給公司等語。
  證人ｖ○○於原審審理時結證稱：其看聯合報「應徵工作夥
    伴」的廣告應徵，對方說要上班一定要買制服，其簽一張本
    票23800元、分期付款，繳了第1期3千8百元，7樓的明日帝
    國有一個叫「風雲」的總經理說做滿一段時間後，公司會退
    還西裝的錢，可是其私底下問「風雲」及店內幹部說不可能
    退還，要自己付西服的錢，其後來發現如果是裡面的人介紹
    進來，不一定要做制服，賞大酒一杯7百元，公關可以拿350
    元利潤，要自己找客人進來消費，剛進舞廳時有簽一張3600
    元本票等語（見本院卷(三)第149至155頁）。與其在警詢、偵
    訊時證稱因急需工作而應徵，對其面試者稱須製作西服才能
    安排工作，暨簽立本票23800元繳第1期款3千8百元，其餘分
    期付款，暨在明日帝國簽立金額3000元之任職本票等情（見
    91年度偵字第23870號卷(一)第177、178頁及同上卷(二)86頁）
    大致相符。
  查證人即被害人己○○（92年2月20日到庭，見第23870卷(一)
    第223頁、第122號卷第98頁）、莊竣超、ａ○○、庚○○、
    卯○○、ｍ○○（以上均92年3月25日到庭，見第122 卷第
    108頁以下，其警詢筆錄見同卷第18至47頁）、ｕ○○、甲
    甲○（以上均92年3月26日到庭，見第23870卷(二)第84頁，其
    警詢筆錄見第23870號卷(一)第160頁、163頁）、甲○○、丑
    ○○、Ｇ○○、ｄ○○、Ｎ○○、黃志祥、Ｏ○○（以上均
    92年5月16日到庭，見92年偵字第5605卷，下稱第5605號卷
    ，第108頁，警詢筆錄見同卷31頁以下）、ｊ○○、ｌ○○
    、戌○○、ｅ○○、亥○○、Ｈ○○、Ａ○○、Ｖ○○（以
    上均92年 5月16日到庭，見第122卷第121頁，警詢筆錄見第
    23870卷(一)第271頁以下）、ｚ○○、ｙ○○、ｎ○○、黃○
    ○、宙○○、ｆ○○、未○○（以上均92年 5月21日到庭，
    見第23870卷(二)第114頁，警詢筆錄見第23870卷(一)第330頁以
    下）、戊○○、Ｙ○○、Ｃ○○、Ｗ○○、ｐ○○、Ｆ○○
    、ｈ○○、丁○○（以上均92年5月21日到庭，見第23870卷
    (二)第133頁，警詢筆錄見第23870卷(一)第304頁以下）、Ｍ○
    ○（92年5月16日、27日到庭，見第122卷第121頁、第23870
    卷(二)第177頁，警詢筆錄見第23870卷(一)第267頁）於偵查中
    已就其應徵、任職經過及受害金額向檢察官為陳述，並有扣
    案之員工合約書、人事資料卡、本票（扣案物品詳如附表肆
    所示，並詳後述）在卷可佐。且參酌前開證人酉○○、子○
    ○、Ｚ○○、ｏ○○、丙○○、ｖ○○、Ｌ○○於偵訊時關
    於應徵、任職經過暨受害金額之證述內容大都一致，應可採
    信，從而本院認上開證人於偵訊時關於應徵、任職經過暨受
    害金額之證述，堪可採信。
  (三)被告Ｉ○○辯稱明日帝國舞廳與百老匯舞廳各自獨立，並非
    同一舞廳之不同營業處所，而被告ｂ○○、玄○○、ｒ○○
    3人亦附和其詞。然查：
  1.被告ｒ○○於91年12月16日偵訊時即供稱：ｂ○○是址設臺
    中市○○○街115號4樓百老匯舞廳之現場負責人，兼同棟7
    樓明日帝國舞廳副總，ｂ○○都是4樓、7樓跑上跑下，被告
    Ｉ○○是明日帝國舞廳執董，亦是百老匯舞廳執董等語（見
    92年偵字第122號偵查卷宗第80頁）。又被告ｒ○○於原審
    95年4月3日審理期日，經被告Ｉ○○之選任辯護人以證人身
    分傳訊，證人ｒ○○則結證稱：其自90年9月中旬起至91年6
    月止，始終在明日帝國舞廳任職，擔任內勤，管理少爺出勤
    及硬體設備維修，並負責外場，就是監督少爺送酒、送菜；
    當初是ｂ○○說百老匯沒有缺，叫其去找Ｉ○○，看看他那
    裡有沒有缺等語（見原審卷(三)第81至86頁、即原審上開審理
    期日筆錄第27至32頁）。然被告Ｉ○○自偵查中及原審審理
    時均供承其原在百老匯舞廳任職，90年6月升任副總經理，9
    1年9月起始調任明日帝國舞廳，擔任現場負責人等語。依證
    人ｒ○○及被告Ｉ○○所證、供述之任職經過，ｒ○○在任
    職之初，經被告ｂ○○表示沒有缺，叫其去找Ｉ○○看有沒
    有缺，而當時被告Ｉ○○又尚未調往明日帝國舞廳，ｒ○○
    應係由被告Ｉ○○安排在百老匯舞廳任職，益徵上開二舞廳
    關係密切。
  2.再者，本案經臺中縣警察局霧峰分局在被告玄○○身上扣得
    裝有上開舞廳人事資料之信封袋共18個（內含人事資料卡、
    身分證影本、本票、員工合約書、幹部服務協議書等物），
    信封袋上店名包括「百老匯」、「明日帝國」，所屬組別包
    括「其宵」、「其(一)晚」、「其(二)晚」、「唐(一)」、「五(三)
    晚」等。就此，被告玄○○在92年3月6日警詢時供稱：公司
    對外是以百老匯舞廳招徠顧客，4樓與7樓各設3個營業廳，4
    樓有五洲、百老匯、其亞，7樓有唐朝、明日帝國、五洲，
    外場由下而上職稱是主任、副理、協理、經理，業務部門有
    人事室、會計、櫃檯等語；於92年3月7日偵訊時供承上開帳
    款由ｂ○○交代催收等語（見92年偵字第5605號偵查卷第23
    頁、48至49頁）。而再經核對上開信封袋內人事資料，無論
    店名為「百老匯」或「明日帝國」，或所屬組別如何，其員
    工人事資料卡、員工合約書、幹部服務協議書之格式均無不
    同，尤有甚者，在同一信封袋之人事資料，更屢見混用「明
    日帝國」、「百老匯」、「五洲」、「其亞」等名稱之情形
    ，僅舉附表天○○部分為例，其信封袋上店名「明日帝國」
    、組別「其(二)晚」（應為「其亞二店晚場」之簡稱），袋內
    人事資料卡背面員工切結保證書記載：「立書人於任職『明
    日帝國』公司期間…」，袋內則有「明日帝國舞廳員工合約
    書」、「百老匯大舞廳幹部協議書」等資料（其餘名稱混用
    情形詳附表所載）。再細繹臺中市警察局第一分局91年12
    月15日在臺中市○○○街115號4樓扣得該舞廳員工資料21份
    （各含「百老匯舞廳員工合約書」、人事資料卡及3000元本
    票1紙，見91年度警聲搜字第2291號卷第85頁之扣押物品目
    錄表編號１），及同日在臺中市○○○街115號7樓扣得該舞
    廳員工人事資料卡2冊（見同上警聲搜卷第88頁扣押物品目
    錄表編號６「五洲舞場員工資料」），其員工人事資料卡之
    格式亦均相同，而在7樓扣得之人事資料卡背面「員工切結
    保證書」所載任職公司名稱，亦有「百老匯」、「明日帝國
    」、「五洲」、「唐朝」等，由此益徵上開二址，確均為同
    一舞廳之不同營業廳，並依其營業廳地點、人員組別而使用
    包括「其亞」、「五洲晚場」、「唐朝」等諸多名稱。
  3.被告ｂ○○於本院行準備程序時，對於其係址設臺中市○○
    ○街115號4樓百老匯舞廳之現場負責人及總務，並兼址設臺
    中市○○○街115號7樓明日帝國舞廳之副總經理一事，則狀
    表示並不爭執（見被告ｂ○○95年10月23日刑事準備書狀）
    。
  4.綜上，被告Ｉ○○辯稱明日帝國舞廳與百老匯舞廳各自獨立
    ，暨被告ｒ○○、玄○○附和其詞，即均無可採。
  (四)百老匯顧問社之被告寅○○、辰○○、Ｅ○○、ｑ○○、乙
    ○○及共犯陳金琮、洪文隆，與百老匯舞廳、明日帝國舞廳
    部分之上開被告（指ｂ○○、Ｉ○○、ｒ○○、玄○○等）
    雖均否認百老匯顧問社與上開舞廳有何關係，然查：
  1.依證人Ｄ○○於原審審理結證稱：五嶽集團和舞廳內部組織
    分級是一樣的，有一個總經理，底下有副總，下來是經理，
    之下是副理，副理之下就沒有了，91年12月26日、92 年3月
    28日、5月27日警詢、偵訊之證述實在，其當時記憶比今日
    清楚，比較詳細而正確；百老匯舞廳的場子原來就有百老匯
    舞廳，後來是百老匯舞廳和其亞舞廳同時存在，後來因其跳
    舞跳得不錯，且當時其沒有錢、沒有客人，「高峰」經理叫
    其到百老匯顧問社幫忙等語（見原審卷(二)第25 6、259、260
    頁）。證人Ｄ○○既在百老匯舞廳、其亞舞廳、百老匯顧問
    社、其亞顧問社分別任職歷相當時日，而被告辰○○在偵訊
    時自承其為明日帝國舞廳掛名負責人（見91年度偵字第2387
    0號卷(一)第38頁）。可見百老匯舞廳、明日帝國舞廳與百老
    匯顧問社人員有互相流通之情形，關係密切。
  2.次查臺中市警察局第一分局於91年12月2日在臺中市○○路
    559號8樓之2百老匯顧問社執行搜索扣得：員工名冊1紙、
    分類廣告收據2紙、百老匯顧問社與舞廳拆帳明細（內
    容如原審卷(二)第88至89頁）、被害人西服不法利益清冊6
    張（內容如原審卷(二)91-111頁）、收取被害人顧問禮名冊
    、男公關業績表、組織架構圖1張、員工打卡紀錄單9
    張、轉介前往現代西服社定製西服明細1宗、通訊錄1張
    、刊登報紙廣告樣式1宗、人員應徵流程圖3張、求職
    者林葦蓁等人之應徵履歷表1冊（扣押物品目錄表如警卷第1
    宗第125、126頁）；另於同年月15日在臺中市○○○街115
    號4樓之百老匯舞廳執行搜索扣得：員工合約書、本票、
    人事資料卡；工作計畫表；「五洲宵夜場」晉升員工簽
    呈、被害人在百老匯舞廳所簽本票、員工打卡紀錄表、
    回帳憑單、帳冊及營利資料（扣押物品目錄表如91年度
    警聲搜字第2291號卷宗第85頁）；暨同日在上址7樓之明日
    帝國舞廳扣得：五嶽集團內部行政命令1紙、五洲舞場
    組織架構圖3張、五洲舞場行事曆3張、五洲舞場人員管
    制表3張、五洲舞場帳冊1宗、五洲舞場員工資料2冊（
    扣押見91年度警聲搜字第2291號卷宗第88頁），此經被告辰
    ○○、寅○○（以上為百老匯顧問社在場人）、被告ｂ○○
    （百老匯舞廳在場人）、被告Ｉ○○（明日帝國舞廳在場人
    ）於搜索扣押筆錄及扣押物品目錄表簽名無訛。再者，員警
    執行前開搜索扣案時，因書證繁多，致難一一記載扣押物品
    名稱，經原審於95年5月8日、6月2日審理期日逐一提示調查
    ，除上開扣押物品目錄表所載項目外，尚有現金簿帳冊（其
    帳冊內亦多載有門票桌、大酒：6003杯＝800元、開卓、
    大酒等）、外出登記簿（其內所載之出入人員及時間非僅係
    顧問社之人員而已）、百老匯顧問社員工履歷表資料冊1冊
    等物。因本案書證繁多，員警執行搜索時難以一一記載扣押
    物品名稱，或僅記載簡稱；或僅取其一記載，然依該前開扣
    案書物品之內容觀之，雖原審爰參酌百老匯顧問社方面之被
    告寅○○及同案被告陳金琮、洪文隆陳稱，認定其扣案地點
    在百老匯顧問社。然經本院比對卷內所有扣押物品目錄表後
    ，再參酌以內容所載之明細及資料，認該現金簿帳冊、外出
    登記簿、百老匯顧問社員工履歷表資料冊1冊等物均係在臺
    中市○區○○○街115號4樓所查扣無誤（按依現金簿上所載
    條，並蓋有偵查員之職章可知）。故依此以觀：在百老匯舞
    廳內扣得百老匯顧問社之物品：「小萱」之打卡紀錄單上有
    「五嶽事業集團經理高峰（係被告辰○○別名）」之章，部
    分求職者之應徵履歷表上有「五嶽事業集團經理高峰」、「
    五嶽事業集團經理羅倫（係被告陳金琮之別名）」之章，現
    金簿帳冊上有「五嶽娛樂集團總經理九龍（係被告寅○○之
    別名）」之章，外出登記簿有「五嶽事業集團經理高峰」、
    「五嶽事業集團經理文景（係被告乙○○之別名）」、「五
    嶽事業集團經理冠宇（係被告洪文隆之別名）」、「五嶽事
    業集團經理羅倫」；員工履歷表資料冊內更有包括「五嶽娛
    樂事業集團…九龍總經理共勉之」在內等多份以「五嶽娛樂
    事業集團」為名之資料（詳後述）。則被告辰○○、寅○○
    、乙○○、ｑ○○、Ｅ○○及同案共犯陳金琮、洪文隆在百
    老匯顧問社確使用「五嶽事業集團」名稱，堪以認定。而在
    明日帝國舞廳亦扣得「五嶽集團」行政命令1紙，並經被告
    Ｉ○○供承其所製作（見91年12月16日訊問筆錄、92年度偵
    字第122號卷第77頁反面）。又證人Ｄ○○於原審審理時結
    證稱：五嶽集團和舞廳內部組織分級是一樣的，有一個總經
    理，底下有副總，下來是經理，之下是副理，副理之下就沒
    有了，91年12月26日、92年3月28日、5月27日警詢、偵訊之
    證述實在，其當時記憶清楚，比較詳細而正確；五嶽集團的
    機構，就如91年12月26日警詢筆錄所言等語。而證人於91年
    12 月26日警詢時證稱：就我所知五嶽詐欺集團旗下有多家
    傳播公司及加盟傳播公司，諸如百老匯、其亞（址設臺中市
    ○○路57號8樓之5）、英皇（址設臺中市○○○街○段311
    號9樓之3）、普羅（址設臺中市○○○○街25號1樓）、仙境
    （址設臺中市○○路）、龍行（址設臺中市○○路○段1027
    號6樓）、尊龍、東方一店、東方二店、八大、手領天下、
    亞曼尼（以上地址均不知道）、三人行（址設臺中市○○路
    559號8樓之2）、星之海（址設臺中市○○○路238號6樓之5
    ）等語（見警卷第2宗第13至14頁）；於92年3月28日檢察官
    偵查中證稱：警訊所言都屬真實等語。證人Ｄ○○於警詢、
    偵訊及原審審理時所為證述互核相符，而其在百老匯舞廳、
    其亞舞廳、百老匯顧問社、其亞顧問社分別任職歷相當時日
    ，對於上開組織之關係當之之甚稔，而其於於警詢時所證稱
    五嶽集團旗下有多家傳播公司、加盟傳播公司之名稱、地址
    ，更與再百老匯顧問社扣案之通訊錄所載大致相符，是其證
    詞應堪以採信。另證人酉○○於原審95年1月23日上午審理
    期日結證稱：其在7 樓的舞場上班、舞場同一地點有很多名
    稱，舞場訓練過程就像軍事訓練一樣，上班集合排成固定隊
    形，在舞廳中央部位做精神喊話，口號就是五嶽如何、九洲
    如何，曾在白板上看到五嶽集團等語（見原審卷(二)第268、
    269頁），益徵明日帝國舞廳、百老匯舞廳及百老匯顧問社
    均有使用「五嶽集團」名稱之情形。
  3.再者，被告Ｉ○○於警詢時供稱：「五嶽董事會是公司未來
    要發展的趨勢…」等語（見92年度偵字第122號卷第10 頁）
    。而百老匯顧問社扣得之員工履歷表資料冊內涉及「五嶽集
    團」之資料例如：「五嶽娛樂事業集團…九龍總經理共勉
    之」、「五嶽娛樂事業機構報到單…地址臺中市○○○街
    115號4F」、「五嶽娛樂機構(一)前提…隨著時段變遷，從
    早期農業社會轉變工業社會…特此開闢屬於女孩子消費場所
    ，而我們稱為五嶽娛樂機構…(二)主題…本五嶽機構綜合了各
    種流行店的優點…本公司非一般外面所稱（仲介所、傳播業
    、介紹業者）店家自徵，若非自店徵人，願負一切後果責任
    …(三)制度…員工福利(1)月休4天(2)每月7、17、27領薪(3)小費
    自取(4)大酒600元……」、「五嶽娛樂事業集團服務自願
    書」等，其內容與位於臺中市○○○街115號4樓之百老匯舞
    廳直接相關，並強調為「自店徵人」。而上開資料冊內，被
    告寅○○、辰○○、Ｅ○○、乙○○及同案被告陳金琮、洪
    文隆等人簽立之「百老匯娛樂機構幹部服務協議書」記載：
    「本人任職百老匯娛樂機構，擔任幹部乙職；經常性接觸高
    階機密業務，為維護誠信原則，願恪守以下約定：1.離職時
    ，應清償所欠公司帳款，違者願接受公司訴訟，且不得抗告
    …。3.離職後即日起，半年內不得在與公司同性質場所上班
    ，違者願賠償新臺幣三十萬元整」，與前開在被告玄○○身
    上扣得之信封袋內百老匯舞廳、明日帝國舞廳員工簽立之「
    百老匯大舞廳幹部服務協議書」記載：「本人任職百老匯大
    舞廳，擔任幹部乙職；經常性接觸高階機密業務，為維護誠
    信原則，願恪守以下約定：…2.離職時，應清償所欠公司帳
    款，違者願接受公司訴訟，且不得抗告。3.離職後即日起，
    半年內不得在與公司同質性場所上班，違者願賠償新臺幣三
    十萬元整」等語，其格式、用語，甚至標點符號，完全相同
    ，堪信為同一機構所製作。又百老匯顧問社內，原使用「百
    老匯顧問社」、「百老匯娛樂機構」等名稱，其後顧問社人
    員均使用「五嶽娛樂事業」名稱，並備妥前開「五嶽娛樂事
    業機構報到單…地址臺中市○○○街115號4F」、「五嶽娛
    樂事業集團服務自願書」等文件，亦與被告Ｉ○○供稱：五
    嶽董事會是公司未來要發展的趨勢之情形互相吻合。足見百
    老匯顧問社與百老匯舞廳、明日帝國舞廳均為同一集團所屬
    組織，且使用「五嶽」之名稱。
  (五)現代西服社部分之被告宇○○、ｓ○○二人雖均辯稱：僅是
    單純任職，且有其他之客人，並非只受百老匯顧問社之介紹
    承製「百老匯舞廳」、「明日帝國舞廳」二家店的西裝云云
    ，然查：
  1.現代西服社與百老匯顧問社與百老匯舞廳、明日帝國舞廳為
    同一集團所屬組織，且使用「五嶽」名稱，已據證人Ｄ○○
    證述明確。又現代西服社之經營方式，係由百老匯顧問社招
    攬不特定人來任職，並佯稱工作輕鬆、高薪優渥，利用求職
    者急於獲得工作之心理，再以擔任男公關工作須製作制服為
    由，轉介求職者向現代西服社製做西服，所得服裝費由百老
    匯顧問社與現代西服社朋分，顧問社部分並由負責面試人員
    、其直屬上級依一定比例分得利潤，而其餘顧問社亦以同一
    手法誘使求職者製作西服，已如如前開(二)臚列證人證述甚詳
    。
  2.而被告寅○○、辰○○、Ｅ○○、乙○○及同案被告陳金琮
    於警詢時分別坦認求職者面試後能錄用之條件便是要由百老
    匯顧問社轉介向現代西服社定製1套2萬3千8百元之黑色西服
    ，求職者並要簽下金額2萬3千8百元之本票及一張履約契約
    書，契約書言明3日後繳交3800元取得西服，之後每十日一
    期再繳交4千元，共繳交5期2萬元才完結。其中求職者繳交
    之3千8百元歸百老匯顧問社所有，其後5次付款現代西服社
    與百老匯顧問社採6、4分帳，合計百老匯顧問社自每位求職
    者因製作制服獲利8千8百元等語。被告寅○○於偵查中坦認
    ：西裝費用，百老匯顧問社可拿1萬2千8百元，而該西服僅
    價值5、6千元等語。另被告宇○○、ｓ○○及同案被告陳文
    福於警訊及偵查時坦承西裝僅值1萬2千元左右等語。足見百
    老匯顧問社與現代西服社均以求職為餌，施用詐術使求職者
    陷於錯誤，而支付高價購買品質粗劣之西裝。
  3.此外，並有臺中市警察局第一分局前開在百老匯顧問社扣案
    之被害人西服不法利益清冊6張及該分局於91年12月2日在現
    代西服社執行搜索扣得之Ｚ○○、甲○○、亥○○等人製作
    西服而留存之身分證影本、本票及分期合約書各1份可佐（
    扣押物品目錄表見警卷第1宗第100至125頁）。前開在現代
    西服社扣案之身分證影本、本票及分期合約書等資料，經核
    其中被害人林光溢簽發之本票部分，並經以「Ｊ○○即五嶽
    企業社」為聲請人，向本院聲請核發91年度票字第1718 8號
    民事裁定；而所謂「Ｊ○○即五嶽企業社」設址於「臺中市
    ○區○○路384號2樓」，此有上開本票執行裁定一併扣案可
    稽。又扣案之分期合約書，其中被害人甲○○部分，有「查
    理」、「陽光副總」之註記；被害人王東屏部分，有「其亞
    經理見七」之註記，被害人李資中部分，有「五洲文程，尚
    欠20000」之註記等語。
  4.依上以觀，現代西服社既以與百老匯顧問社合作，利用求職
    者急於獲得工作之心理，使求職者向現代西服社製做價格高
    昂、品質粗劣之西服，並朋分其利益，且現代西服社址設「
    臺中市○區○○路384號」，與所謂「Ｊ○○即五嶽企業社
    」僅1樓之隔，其又將上開服裝費本票交予所謂「五嶽企業
    社」催討，若干被害人之分期合約書上更註記有「其亞」、
    「五洲」、「陽光副總」等與百老匯舞廳、明日帝國舞廳相
    關之內容，足見與前開五嶽集團，關係密切。
  5.本案依扣案之顧問社員工履歷表資料冊內容觀之，其內不僅
    有「五嶽娛樂事業集團」之名稱，另有百老匯、其亞、三人
    行之格式化帳單、業績表、現代西服社之分期合約書（含空
    白本票）、寅○○、乙○○、ｑ○○、辰○○、陳金琮、賴
    興良、Ｅ○○等人之履歷表，由此資料更可見「百老匯顧問
    社」與「百老匯舞廳」、「明日帝國舞廳」及「現代西服社
    」之關係，確係屬同一集團。
  (六)按刑法上詐欺取財罪之構成要件，乃行為人本於為自己或第
    三人不法所有之意圖，施用詐術，使相對人陷於錯誤，因而
    處分交付本人或第三人之財產予行為人。於現代化社會中，
    犯罪集團所施用之詐財手法固屬千變萬化，然基本犯罪原理
    均係針對常人好逸惡勞、貪圖近利之心理弱點而逐步設局詐
    騙之。在勞資雙方洽談工作契約之過程，資方本應據實詳盡
    說明工作內容、薪資報酬、全民建康保險及勞工保險等基本
    重要事項，使勞方得以具體衡量該項工作是否符合本身能力
    、意願，進而決定是否締約為僱傭人服勞務。如僱傭人未踐
    行上述告知義務，即已有違職場常規，若進而以內容不實之
    優渥工作條件為餌，誘使應徵者為成立工作契約而陷於錯誤
    ，並交付一定之財物，則該僱傭人之行為，即該當刑法上之
    施用詐術行為。查「百老匯顧問社」方面之被告寅○○、辰
    ○○、Ｅ○○、ｑ○○、乙○○及同案共犯陳金琮、洪文隆
    、申○○、賴興良等人刊登廣告招攬新人並以不實之優渥工
    作條件誘使被害人逐步上勾，再藉定製西服、收取紅包禮等
    方式獲利；「現代西服社」方面之被告宇○○、ｓ○○及同
    案共犯陳文福，並非偶而提供百老匯顧問社應徵者服飾，而
    係與百老匯顧問社有密切合作關係，與所謂「五嶽集團」又
    有前開密切關係，其等對應徵者量身、收取製裝費訂金，並
    簽立服裝買賣之合約書、收據等文件，對於與百老匯顧問社
    聯手詐騙謀職者之情應知之甚詳，又被告ｂ○○、Ｉ○○、
    玄○○、ｒ○○分別擔任百老匯、明日帝國舞廳現場負責人
    、現場執董、催討債款或管理人員之人事主任，其等於無合
    理之徵才汰選機制下，照單大量接收百老匯顧問社引領前來
    報到之應徵人員，為之建立人事資料並藉詞辦理就職手續，
    而要求其等簽立面額3千元之本票及員工合約書，對於百老
    匯舞廳、明日帝國舞廳聯手詐騙謀職者之情亦難諉為不知，
    其所辯並無聯手詐財云云，均無可採。本案被告ｂ○○（另
    兼明日帝國舞廳副總）、Ｉ○○、ｒ○○、玄○○、辰○○
    （另掛名明日帝國舞廳負責人）、寅○○、Ｅ○○、ｑ○○
    、乙○○、宇○○、ｓ○○等人所屬之百老匯舞廳、明日帝
    國舞廳、百老匯顧問社、現代西服社對外使用「五嶽娛樂事
    業機構」、「五嶽集團」等名稱以壯大聲勢，先於報紙刊載
    內容不實、條件優渥之徵人廣告，誘使急於謀職之不特定人
    前往面試，再假藉須製作服飾始能工作、須包紅包禮，及舞
    廳內賞大酒、開桌、業績需求、升級等諸多規定，乘機多方
    巧立名目予取予求，並藉辭其為不同業別、各自獨立，以達
    掩飾、撇清責任之目的，故本案被告等所為乃典型之假徵人
    真詐財行為，又應徵者受騙情形如出一轍，顯均係遭被告等
    犯罪集團設局詐財。至於證人鄭炎東證稱：其做到協理、有
    帶過客人、有賺到錢，升級順序從公關、副理、經理、協理
    ，開桌抽成成數依序為4、5、6成，上班穿著西裝，西裝款
    式都差不多，其是穿自己的西裝等語（見原審卷(三)第69至73
    頁），倘係屬實，然僅係證人鄭炎東於本案未受詐欺，並無
    解於被告ｂ○○等人巧立名目詐騙諸多閱歷有限、急於謀職
    求職者之犯罪事實，故證人鄭炎東之證述，尚不足以為對被
    告等人有利之認定。
  (七)綜上所述，被告ｂ○○等人前揭所辯諸情顯均屬臨訟飾卸之
    詞，本件被告等人假徵人真詐財之事證明確，被告ｂ○○等
    人犯行均堪認定。
二、新舊法比較之說明：
    按被告ｂ○○等人行為後，刑法及刑法施行法業於九十四年
    二月二日總統令公布修正，於九十五年七月一日施行，參酌
    最高法院九十五年五月二十三日刑事庭第八次會議決議，修
    正後刑法第二條第一項之規定，係規範行為後法律變更所生
    新舊法律比較適用之準據法，於新刑法施行後，應適用修正
    後刑法第二條第一項之規定，為「從舊從輕」之比較。另於
    比較時應就罪刑有關之共犯、未遂犯、想像競合犯、牽連犯
    、連續犯、結合犯，以及累犯加重、自首減輕暨其他法定加
    減原因（如身分加減）與加減例等一切情形，綜其全部罪刑
    之結果而為比較。本案涉及法律變更之部分，比較如下：
（一）刑法第二條第一項規定：
      查被告ｂ○○等人行為後，刑法第二條第一項業於九十四
      年二月二日修正公布，並自九十五年七月一日起施行。修
      正後刑法第二條第一項規定，已將新舊法律適用之「從新
      從輕」原則，改採「從舊從輕」原則，而此規定僅係規範
      行為後法律變更所生新舊法律比較適用之準據法，並非實
      體刑罰法律，自不生行為後法律變更之比較適用之問題，
      應逕行適用新法第二條第一項之規定，為「從舊從輕」之
      比較。
（二）修正刪除前刑法第三百四十條之常業詐欺罪部分：
      查被告ｂ○○等人行為後，依上開最高法院九十五年度第
      八次刑事庭會議決議之決議內容，有關新舊刑法之適用原
      則可知：依修正後刑法第二條第一項規定：「行為後法律
      有變更者，適用行為時之法律。但行為後之法律有利於行
      為人者，適用最有利於行為人之法律」。而九十五年七月
      一日修正施行之刑法，其中修正後之刑法已刪除刑法第三
      百四十條之常業詐欺取財罪，本件被告ｂ○○等人之犯罪
      時間均係在刑法修正施行前，而當時之常業詐欺取財罪，
      其法定本刑為一年以上七年以下有期徒刑，得併科五萬元
      以下罰金，刑法修正後，因常業犯業已刪除，本應將上開
      被告ｂ○○等人所犯之多次詐欺取財犯行予以分論併罰，
      惟參酌以本件被告ｂ○○等人詐欺取財所為犯罪之次數，
      如合併計算其法定最高本刑為有期刑徒刑三十年，較原常
      業犯之法定刑為重，依刑法第二條第一項之規定比較結果
      ，就本件被告ｂ○○等人部分自仍應適用較輕之修正前刑
      法第三百四十條之常業詐欺取財罪較為有利。故有關上開
      為詐欺行為被告等人部分，經比較結果，認仍以適用修正
      前刑法常業詐欺取財罪論處。
（三）修正刪除前刑法第三百四十條法定刑為罰金部分：
      被告ｂ○○等人行為後，刑法第三十三條第五款業於九十
      四年二月二日修正公布，並自九十五年七月一日起施行；
      修正後刑法第三十三條第五款規定「罰金：新臺幣一千元
      以上，以百元計算之。」，與修正前刑法第三十三條第五
      款規定「罰金：一元以上。」不同。比較新舊法結果，以
      舊法較有利於行為人，故依刑法第二條第一項前段規定，
      自應適用行為時之法律即修正前刑法第三十三條第五款規
      定決定其罰金部分之法定刑。
（四）刑法第二十八條共同正犯之規定：
      刑法第二十八條共同正犯規定，亦有修正，分別適用新、
      舊法比較結果，刑法第二十八條原規定「二人以上共同『
      實施』犯罪之行為者，皆為共同正犯」，新法修正為「二
      人以上共同『實行』犯罪之行為者，皆為共同正犯」，即
      舊法之「實施」已修正為「實行」。原「實施」之概念，
      包含陰謀、預備、著手及實行等階段之行為，修正後僅共
      同實行犯罪行為始成立共同正犯。是新法共同正犯之範圍
      已有限縮，排除陰謀犯、預備犯之共同正犯。新舊法就共
      同正犯之範圍既因此而有變動，自屬犯罪後法律有變更，
      修正後刑法第二十八條之規定，將完全未參與犯罪行為實
      行之陰謀共同正犯及預備共同正犯刪除，雖限縮共同正犯
      之適用範圍，但無礙於實行共同正犯之存在，比較結果，
      因本件原即屬實行共同正犯，再參酌以法律不得割裂適用
      之原則，自應適用修正前刑法第二十八條（最高法院九十
      七年度臺上字第九０六號判決意旨參見）。
（五）刑法第四十七條規定：
      查被告玄○○、宇○○二人行為後刑法第四十七條有關累
      犯之規定，修正後刑法第四十七條第一項限制以「故意」
      再犯者為限，方成立累犯，而本件被告玄○○、宇○○二
      人之常業詐欺犯行本即屬「故意」再犯，故修法前後之規
      定，對本件被告玄○○、宇○○二人累犯之認定，不生任
      何影響，即無有利或不利之情形，於刑法修正施行後法院
      為裁判時，無庸為新、舊法之比較。個案如有其他應依刑
      法第二條第一項之規定為新、舊法之比較情形時，依綜其
      全部罪刑之結果而為比較後，整體適用法律（最高法院九
      十七年度第一次刑事庭會議決議參照）。
三、按刑法上所謂常業犯，指反覆以同種類行為為目的之社會活
    動之職業性犯罪而言，至於犯罪所得之多寡，是否恃此犯罪
    為唯一之謀生職業，則非所問，縱令兼有其他職業，仍無礙
    於該常業犯罪之成立（最高法院85年臺上字第510號判例參
    照）；又按共同正犯之意思聯絡，原不以數人間直接發生者
    為限，即有間接之聯絡者，亦包括在內。如甲分別邀約乙、
    丙犯罪，雖乙、丙間彼此無直接之聯絡，亦無礙於其為共同
    正犯之成立（最高法院七十七年度臺上字第二一三五號判例
    意旨參照）。本件被告ｂ○○、Ｉ○○、ｒ○○、玄○○、
    辰○○、寅○○、Ｅ○○、ｑ○○、乙○○、宇○○、ｓ○
    ○等人以前揭方式誘使如附表貳所示之被害人前往謀職而乘
    機詐取財物之行為，因均係以此為其職業，賴此維生（有關
    被告ｂ○○等人如何獲取薪資及薪資金額均詳如附表貳所示
    ，顯見被告ｂ○○等人確有以此詐欺財物之方式，獲取生活
    所得之需，並賴以維生無誤）。故核ｂ○○、Ｉ○○、ｒ○
    ○、玄○○、辰○○、寅○○、Ｅ○○、ｑ○○、乙○○、
    宇○○、ｓ○○等人所為，均係犯修正刪除前刑法第三百四
    十條之常業詐欺罪。被告ｂ○○、Ｉ○○、ｒ○○、玄○○
    、辰○○、寅○○、Ｅ○○、ｑ○○、乙○○、宇○○、ｓ
    ○○等人，就如附表貳所示「任職期間內」之前後多次詐欺
    取財犯行，均係基於同一常業犯意，屬包括一罪關係，僅成
    立一罪。被告ｂ○○、Ｉ○○、ｒ○○、玄○○、辰○○、
    寅○○、Ｅ○○、ｑ○○、乙○○、宇○○、ｓ○○及其他
    姓名、年籍均不詳詐騙集團已成年之成員（如潘執董、綽號
    「伯爵」、「陽光」）等人間，分別就「任職期間內」如附
    表貳所示之犯行，各有犯意之聯絡與行為之分擔，為共同正
    犯（至共同正犯所指之各該行為人均詳如附表貳所示）。又
    被告玄○○前玄○○前曾於91年2月8日，因妨害自由案件，
    經本院判處有期徒刑7月確定，經送監執行於91年10月17 日
    因縮刑期滿執行完畢，並於翌日即91年10月18日出監。被告
    宇○○前曾於91年5月16日，因妨害兵役案件，經臺灣苗栗
    地方法院判處有期徒刑2月，如易科罰金，以3百元折算1日
    確定，並於91年6月10日經易科罰金執行完畢，有臺灣高等
    法院被告前案紀錄表、在監在押全國紀錄表及臺灣臺中地方
    法院檢察署刑案資料查註紀錄表各一份附卷可參，其二人於
    受有期徒刑執行完畢後五年內，再犯本件有期徒刑以上之罪
    ，均為累犯，均應依修正前刑法第47條之規定，各加重其刑
    。爰審酌被告ｂ○○、Ｉ○○、ｒ○○、玄○○、辰○○、
    寅○○、Ｅ○○、ｑ○○、乙○○、宇○○、ｓ○○等人之
    平日素行、智識程度，犯罪動機、目的均僅為圖一己之私利
    ，渠等利用求職者好逸惡勞、貪圖近利之弱點，藉機詐取財
    物，詐騙對象眾多，所生危害甚鉅，且犯後均飾詞卸責，其
    中被告ｂ○○、Ｉ○○、寅○○分別為百老匯舞廳、明日帝
    國舞廳、百老匯顧問社負責人，位居本案詐騙組織核心地位
    ，情節最重，被告辰○○擔任副總經理，並為明日帝國舞廳
    掛名負責人，雖亦居於核心地位，然於警詢、偵查中坦承部
    分犯行，稍有悔意，被告宇○○為現代西服社負責人，貪求
    利益聯手詐騙他人，亦具重要性地位，被告Ｅ○○為百老匯
    顧問社高階幹部，並與應徵者有第一線、為直接之密切接觸
    ，犯罪情節其次，被告ｒ○○、玄○○分別為百老匯舞廳、
    明日帝國舞廳之幹部，被告ｑ○○、乙○○擔任百老匯顧問
    社副理以上人員，雖均非居於核心地位，然或職掌人員差勤
    、發給識別證，或專責催款，均與應徵者、求職者有直接接
    觸，暨被告ｓ○○為現代西服社外務員、套量尺寸人員，對
    犯罪之配力最輕、再參酌以被告等人任職之時間長短及所獲
    得之利益等一切情狀，分別量處如主文第2、3、4、5、6 、
    7、8、9、10、11、12項所示之刑【檢察官雖就被告ｂ○○
    等人具體求刑被告ｂ○○、Ｉ○○、寅○○各有期徒刑7 年
    、被告辰○○有期徒刑5年、被告玄○○有期徒刑4年，被告
    梁晉魁、ｑ○○、乙○○各有期徒刑4年、被告宇○○有期
    徒刑4年、被告ｓ○○有期徒刑5月，並請求除被告宇○○、
    ｓ○○外，其餘被告均諭知應於刑之執行前令入勞動場所強
    制工作，暨公訴檢察官於原審審理後，再衡酌被告之犯後態
    度，請求判處被告ｓ○○判處有期徒刑一年，然本院衡酌上
    開各情（其中尤以檢察官俱疏未注意每位被告之任職起迄時
    間長短之不同及被告玄○○入出監所之時間），認對被告ｂ
    ○○等人處以如主文第2、3、4、5、6、7、8、9、10、11、
    12項所示之刑，應已足收懲儆之效，並無宣告於刑之執行前
    ，令被告入勞動場所強制工作之必要，併此敘明】。又按犯
    罪在中華民國96年4月24日以前者，除本條例另有規定外，
    依下列規定減刑：一、死刑減為無期徒刑。二、無期徒刑減
    為有期徒刑二十年。三、有期徒刑、拘役或罰金，減其刑期
    或金額二分之一。又犯最重本刑為五年以下有期徒刑以下之
    刑之罪，依本條例規定減為六月以下有期徒刑、拘役者，應
    於為減刑裁判時，併諭知易科罰金折算之標準。此中華民國
    九十六年罪犯減刑條例第2條第1項、第9條分別定有明文。
    查本件被告ｒ○○、玄○○、辰○○、Ｅ○○、ｑ○○、乙
    ○○、ｓ○○等人犯罪時間係在96年4月24日以前，合於中
    華民國九十六年罪犯減刑條例第二條第一項第三款減刑規定
    ，應減其宣告刑2分之1，故分別減處為有期徒刑7月、7 月
    、9月、8月、7月、7月、6月（被告ｓ○○部分因修正刪除
     前常業詐欺罪係其最重本刑為7年，依中華民國九十六年罪
    犯減刑條例第9條之規定，自不得併諭知易科罰金之折算標
    準）。末查被告ｓ○○前未曾因故意犯罪受有期徒刑以上刑
    之宣告，有被告ｓ○○臺灣高等法院被告前案紀錄表及臺灣
    臺中地方法院檢察署刑案資料查註紀錄表各1份在卷可按，
    被告ｓ○○偶因一時過失致罹本件刑典，渠經此偵審科刑之
    教訓後，當知所警惕，而無再犯之虞，本院認其所宣告之刑
    ，以暫不執行為適當，爰併諭知緩刑2年（依最高法院95年
    度第8次刑事庭會議決議七、所示「緩刑：犯罪在新法施行
    前，新法施行後，緩刑之宣告，應適用新法第74條之規定」
    ），以啟自新。
四、至本件扣案如附表、肆所示之物，因均分別屬「百老匯舞
    廳」、「明日帝國舞廳」、「百老匯顧問社」及「現代西服
    社」所有，復查無其他積極證據足證明係屬被告ｂ○○、Ｉ
    ○○、ｒ○○、玄○○、辰○○、寅○○、Ｅ○○、ｑ○○
    、乙○○、宇○○、ｓ○○及同案共犯陳金琮、洪文隆、陳
    文福等個人所有，又非屬違禁物，核與刑法第38條所規定之
    沒收不要件不符，爰均不予宣告沒收之。
五、公訴意旨另以：被告宇○○等命求職者簽立本票償付西裝費
    ，被告ｂ○○、Ｉ○○、ｒ○○、玄○○在舞廳內擔任現場
    負責人、人事主任，男公關若無力支付開桌、大酒費用，百
    老匯舞廳、明日帝國舞廳即令男公關進入舞廳辦公室，以多
    人圍住求職者之方式要求簽發所喊杯數金額之本票，求職者
    因遭多人圍住，內心感到畏懼，不得不簽下本票，上開被告
    事後均據此恐嚇要求償付本票費用，現代西服社部分由被告
    宇○○、陳文福等人，百老匯舞廳即由ｂ○○、玄○○等人
    ，共同意圖為自己不法之利益，憑求職者留存之基本資料，
    撥打電話給簽發本票給現代西服社及前開舞廳之求職者，或
    到前開舞廳親自催討，甚至到求職者住處登門討債，並以兇
    惡之語氣向求職者嚇稱「積欠之本票要趕快處理，你住哪裡
    我都知道，躲也沒有用，你跑不掉」、「積欠之本票要趕快
    處理，若不處理就要你父母處理」、「趕快出面還錢，否則
    要你們很難看，你們的店要將你砸毀不讓你們做生意，不相
    信試看看」，使上開求職者及其家人心生畏懼，深怕家人受
    到連累，只好四處籌錢換回本票，因認上開被告ｂ○○、Ｉ
    ○○、ｒ○○、玄○○與宇○○均另涉犯有刑法第346條第1
    項之恐嚇取財罪嫌云云。惟按刑法第346條第1項之恐嚇取財
    罪，係以意圖為自己或第三人不法所有為構成要件之一，若
    僅以恐嚇方法使人交付財物，而並無不法所有之意圖者，要
    無由成立本條之恐嚇取財罪。公訴人以上開被告ｂ○○、Ｉ
    ○○、ｒ○○、玄○○與宇○○為催討西裝、大酒等本票費
    用而恐嚇求職者、男公關乙節，倘係屬實，然其等既因西裝
    、大酒而簽立本票，尚有債務糾葛，在被害人未循民事法律
    關係請求解消前，則上開被告宇○○等人之索討西裝費用及
    票據債務行為，尚難認有不法所有意圖（最高法院83年度臺
    上字第1508號裁判參照）。況公訴人認被告ｂ○○、Ｉ○○
    、ｒ○○、玄○○與宇○○等人涉犯恐嚇取財罪嫌，無非以
    後述證人於警詢、偵查之證述為其論據，惟本院查：
  (一)證人Ｄ○○固於偵查中證稱：其聽過宇○○到公關家去鬧，
    曾看過陳文福，應該是在陳文福與宇○○一起到舞場時見到
    ；玄○○綽號阿文，留平頭，係舞廳之經理，在舞廳裡面當
    圍事，看起來很兇，但他都是針對自己人，專對簽本票之男
    公關討債，他出門時都帶幾個小弟，或打電話催，或到人家
    家裡去鬧等語。然於原審審理時結證稱：其與被告寅○○較
    熟，看過陳金琮，見過ｓ○○到顧問社套量西裝，對其餘被
    告沒有印象，其對宇○○、陳文福沒有印象，在偵查中說宇
    ○○、陳文福催討債款，是聽「高荃」協理所說，並無親眼
    目睹宇○○等人向「高荃」逼債等語。足見證人Ｄ○○就被
    告宇○○、陳文福如何討債，均是聽聞而來，並非就自己親
    見親聞所為證述，即無從採為證據。至於其就被告玄○○向
    簽本票之男公關討債所為證述，略以：「看起來很兇」、「
    打電話催」、「到人家家裡鬧」云云，亦未證述被告玄○○
    究竟如何討債，是均無從以其上開證述，遽認被告等有何恐
    嚇取財犯行。
  (二)再者，證人Ｚ○○、ｏ○○、Ｌ○○、丙○○雖於偵訊時證
    稱：賴天祐叫其等自己喊大酒，升級要得到ｒ○○同意，在
    舞廳內呼口號時說是五嶽集團旗下，沒有達到舞廳要求的業
    績就逼迫簽本票，如果不簽發本票就無法離開舞廳，Ｉ○○
    叫人在門口堵（見91年度偵字第23870號卷(二)第70頁、144頁
    ）等語。然與證人四人在原審審理時一致證稱其並未任職明
    日帝國舞廳，不認識被告Ｉ○○等情不符，且依證人上開證
    述意旨：其確未經安排前往百老匯舞廳任職，是其證稱不認
    識被告Ｉ○○，堪信屬實，應以原審審理期日調查證據結果
    ，始屬可信。
  (三)至於證人Ｚ○○、Ｌ○○於警詢時分別證稱：其離職後宇○
    ○等人暴力討債，其心生畏懼云云。然證人Ｚ○○於原審審
    理時結證稱：「（西服社討債）我本人沒有遇到，是我父母
    親遇到，我父母說他們進去就說做西裝的錢沒有付，已經超
    過分期付款的期限，說要我出面處理，他們的口氣不是很好
    。」（見本院卷(二)第287頁、即本院上開審理期日筆錄第14
    頁）證人Ｌ○○於本院審理時結證稱：「這些電話我都沒有
    接到，都是我姐姐幫我擋，我姐姐跟我說他們有恐嚇，詳細
    恐嚇內容我不曉得，因為我沒有接到電話。」等語。是以，
    上開證人於警詢所為證述，亦非就自己親見親聞所為證述，
    均無從採為證據。
  (四)另證人己○○證稱：如沒帶客人或沒成績的人，舞廳的人就
    不讓我們離開舞廳，他們有人守在電梯及出入口，我們根本
    無法自由離開。舞廳的人恐嚇我們沒成績不能下班，要簽本
    票等語。證人莊竣超、ａ○○、庚○○、卯○○於偵查中證
    稱：百老匯舞廳及現代西服社的人在舞廳門口看者，沒簽本
    票就無法離開等語。證人ｕ○○於警詢時證稱有多名自稱五
    嶽集團之年輕人持本票影本到其家中要債，使其及其家中小
    孩心生畏懼等情。因證人Ｍ○○於審判中經傳喚不到之情形
    ，證人莊竣超、ａ○○、庚○○、卯○○、ｕ○○則未經傳
    喚到庭作證，因本案證人甚多，偵查筆錄之記載或有未盡符
    合證人真意之情形，而證人所述上情因並無其他書證可資佐
    證，揆諸前開說明，爰不為不利於被告之認定。
  (五)綜上所述，公訴人所舉之證據，尚不足以證明被告宇○○、
    ｂ○○、Ｉ○○、ｒ○○、玄○○確有恐嚇取財犯行，本院
    既查無其他積極事證足以證明被告等人有何公訴人所指訴之
    不法犯行，原應為無罪之諭知，然公訴人認此部分與前開有
    罪部分（常業詐欺取財）有修正刪除前牽連犯之裁判上一罪
    關係，爰不另為無罪之諭知，附此敘明。
六、公訴意旨另以：被告ｂ○○、Ｉ○○、ｒ○○、玄○○、辰
    ○○、寅○○、Ｅ○○、ｑ○○、乙○○、宇○○、ｓ○○
    等人有對被害人天○○、甲乙○、壬○○、ｉ○○、Ｑ○
    ○、甲丙○、ｋ○○、Ｕ○○、辛○○、Ｐ○○、ｗ○○、
    盧杉益、地○○、癸○○、李金山及其他不特定之求職者（
    姓名；年籍均不詳，故無從查證證明）；有對附表貳編號
    10、16之莊竣超、甲甲○二人；另有對各該被告非屬任職
    期間中之各該如附表貳所示之被害人（詳見附表貳所示）分
    別以上述之方法為常業詐欺取財之犯行，因認上開被告ｂ○
    ○、Ｉ○○、ｒ○○、玄○○、辰○○、寅○○、Ｅ○○、
    ｑ○○、乙○○、宇○○、ｓ○○等人此部分均另涉犯有修
    正刪除前刑法第340條之常業詐欺罪嫌云云。惟查：有關
    部分，因本院認渠等所為之警訊筆錄並無證據能力，故自不
    得僅依該無證據能力之警訊筆錄逕採為被告等人論罪之依據
    ；部分依附表貳編號10、16之莊竣超、甲甲○二人於警、
    偵訊之筆錄內容；或係被告等人均未開始任職（指莊竣超）
    ；或係無從認定行為人（指甲甲○，因僅有刷卡）；部分
    因本件有關公訴人之起訴書及原審判決書所認定之犯罪事實
    ，均疏未注意本案被告ｂ○○等人之「任職起迄時間」，此
    關係「共同正犯」犯意聯絡及行為分擔之認定，惟公訴人及
    原審均未詳查，即率為認定被告ｂ○○等人不論係「任職前
    」或「離職後」，甚有認定在監之人（指被告玄○○），就
    其未參與之犯罪事實，仍認定為「共同正犯」。則公訴人此
    部分所舉之證據，均尚不足以證明被告ｂ○○、Ｉ○○、ｒ
    ○○、玄○○、辰○○、寅○○、Ｅ○○、ｑ○○、乙○○
    、宇○○、ｓ○○等人確犯有常業詐欺取財之犯行，本院既
    查無其他積極事證足以證明被告等人此部分有何公訴人所指
    訴之不法犯行，原應為無罪之諭知，然公訴人認此部分與前
    開有罪部分（常業詐欺取財）有常業犯包括一罪關係，爰均
    不另為無罪之諭知，附此敘明。
、撤銷原審判決之理由：
    原審法院以被告ｂ○○、Ｉ○○、ｒ○○、玄○○、辰○○
    、寅○○、Ｅ○○、ｑ○○、乙○○、宇○○、ｓ○○等人
    共犯修正刪除刑法第340條之常業詐欺取財罪，事證明確，
    應予論科，固非無見。惟查：原審法院未及依上開中華民
    國九十六年罪犯減刑條例就被告玄○○、辰○○、Ｅ○○、
    ｑ○○、乙○○、ｓ○○部分予以減刑，尚有未洽；原審
    未及就刑法於九十五年七月一日修正公布施行前後之規定，
    加以比較適用，亦有所未合；原審就有關公訴人之起訴書
    所認定之犯罪事實，疏未注意本案被告ｂ○○等人之「任職
    起迄時間」，此關係「共同正犯」犯意聯絡及行為分擔之認
    定，惟原審未予詳查，即率為認定被告ｂ○○等人不論係「
    任職前」或「離職後」，甚有認定在監之人（指被告玄○○
    ），就其未參與之犯罪事實，仍認定為「共同正犯」，亦有
    可議；原審即認被害人天○○、甲乙○、壬○○、ｉ○○
    、Ｑ○○、甲丙○、ｋ○○、Ｕ○○、辛○○、Ｐ○○、ｗ
    ○○、盧杉益、地○○、癸○○、李金山等人之警訊陳述均
    無證據能力，則此部分就採認為被告等人涉犯常業詐欺罪部
    分即失依據，原審疏未為不另為無罪之諭知，同有未合；
    原審對附表貳編號10、16之莊竣超、甲甲○二人部分，疏未
    注意依附表貳編號10、16之被害人莊竣超、甲甲○二人警、
    偵訊之筆錄內容；或係被告等人均未開始任職（指莊竣超）
    ；或係無從認定被告等人確係涉有犯罪（指甲甲○），原審
    亦疏未為不另為無罪之諭知，亦有未合。檢察官上訴意旨認
    ：原審就被告ｂ○○、Ｉ○○、ｒ○○、玄○○、辰○○、
    寅○○、Ｅ○○、宇○○等人量刑過輕，顯然有違罪刑相當
    原則，尚嫌未洽，請求從重量刑，為無理由【檢察官所認定
    之犯罪事實及上訴求處重刑之依據，實均疏未注意本案被告
    ｂ○○等人之「任職起迄時間」，此關係「共同正犯」犯意
    聯絡及行為分擔之認定，惟公訴人未詳查，即率為認定被告
    ｂ○○等人不論係「任職前」或「離職後」，甚有認定在監
    之人（指被告玄○○），就其未參與之犯罪事實，仍認定為
    「共同正犯」，此與本院所認定之各該被告犯常業詐欺行為
    之時間及被害人人數均有不同，檢察官上訴理由所指未慮及
    此，應予指明】；至被告ｂ○○、Ｉ○○、ｒ○○、玄○○
    、辰○○、寅○○、Ｅ○○ (原名梁晉魁)、ｑ○○、乙○
    ○、宇○○（原名張民月）、ｓ○○均否認犯罪，提起上訴
    ，其中就各該被告「任職時間」以外之犯行部分，固屬有理
    由，但就各該被告「任職時間」內之犯行部分，則為無理由
    ；然原判決既有上揭疏誤，且經檢察官上訴（針對被告ｂ○
    ○、Ｉ○○、ｒ○○、玄○○、辰○○、寅○○、Ｅ○○、
    宇○○等八人）及被告ｂ○○、Ｉ○○、ｒ○○、玄○○、
    辰○○、寅○○、Ｅ○○、ｑ○○、乙○○、宇○○、ｓ○
    ○等人提起上訴，應由本院將原審判決予以撤銷，另為適當
    之判決。
據上論斷，應依刑事訴訟法第369條第1項前段、第364條、第299
條第1項前段，刑法第2條第1項前段、修正前刑法第28條、修正
刪除前刑法第340條、修正前第47條、第74條第1項第1款，中華
民國九十六年罪犯減刑條例第2條第1項第3款、第7條，判決如主
文。
本案經檢察官Ｋ○○到庭執行職務。
中    華    民    國    97    年    8     月    5     日
            刑事第九庭    審判長法  官  陳  筱  珮
                                法  官  趙  春  碧
                                法  官  許  旭  聖
上列正本證明與原本無異。
如不服本判決應於收受送達後10日內向本院提出上訴狀，其未敘
述上訴之理由者並得於提起上訴後10日內向本院補提理由書（均
須按他造當事人之人數附繕本）。
                                書記官  紀  美  鈺
中    華    民    國    97    年    8     月    8     日
附錄本案論罪科刑法條依據：
修正刪除前刑法第三百四十條：
以犯第三百三十九條之罪為常業者，處一年以上七年以下有期徒
刑，得併科五萬元以下罰金。
附表壹：
┌──┬───┬────────┬──────────┬─────┬─────┬───────┐
│編號│被  告│公司名稱        │任職起迄時間（係綜合│職稱      │薪資（新臺│認定依據      │
│    │      │                │卷證以對被告最有利之│          │幣，亦係綜│              │
│    │      │                │方式認定）          │          │合卷證以對│              │
│    │      │                │                    │          │被告最有利│              │
│    │      │                │                    │          │之方式認定│              │
│    │      │                │                    │          │）        │              │
├──┼───┼────────┼──────────┼─────┼─────┼───────┤
│01  │ｂ○○│百老匯舞廳      │91年4月間起至91年12 │副總經理（│2萬5千元（│91年12月16日警│
│    │      │（另兼明日帝國舞│月15日查獲止        │現場負責人│採業績抽成│訊筆錄（見92年│
│    │      │  廳副總）      │                    │）        │）        │度偵字第122號 │
│    │      │                │                    │          │          │卷第13頁、第85│
│    │      │                │                    │          │          │頁）          │
├──┼───┼────────┼──────────┼─────┼─────┼───────┤
│02  │玄○○│百老匯舞廳      │91年10月18日出監後某│人事主任  │1萬5千元，│92年3月6日警訊│
│    │      │                │日起至92年3月6日查獲│          │外出催收款│筆錄（見92年度│
│    │      │                │止                  │          │項車資另計│偵字第5605號卷│
│    │      │                │                    │          │          │第24頁）      │
├──┼───┼────────┼──────────┼─────┼─────┼───────┤
│03  │Ｉ○○│百老匯舞廳    │89年9月1日起任公關；│副總經理  │不詳      │              │
│    │      │                │90年6月升任副總經理 │          │          │              │
│    │      │                │至91年9月間止       │          │          │              │
│    │      ├────────┼──────────┼─────┼─────┼───────┤
│    │      │明日帝國舞廳  │自91年9月間起至91年 │現場負責人│4萬多元（ │91年12月16日警│
│    │      │                │12月15日查獲止      │、現場執董│採業績抽成│訊筆錄（見92年│
│    │      │                │                    │          │          │度偵字第122號 │
│    │      │                │                    │          │          │卷10頁背面）  │
├──┼───┼────────┼──────────┼─────┼─────┼───────┤
│04  │ｒ○○│明日帝國舞廳    │自91年9月初起至91年 │人事主任  │1萬7千元  │91年12月16日警│
│    │      │                │12月15日查獲止      │          │          │訊筆錄（見92年│
│    │      │                │                    │          │          │度偵字第122號 │
│    │      │                │                    │          │          │卷第15頁）    │
├──┼───┼────────┼──────────┼─────┼─────┼───────┤
│05  │寅○○│百老匯顧問社    │自90年起至91年12月2 │總經理    │學員進場費│91年12月3日警 │
│    │      │                │日查獲止            │          │8百元，扣 │訊筆錄（見中分│
│    │      │                │                    │          │3百元為名 │一刑字第091003│
│    │      │                │                    │          │牌費，剩下│6870號警卷第5 │
│    │      │                │                    │          │5百元為顧 │頁背面、第6頁 │
│    │      │                │                    │          │問社管銷費│及第6頁背面） │
│    │      │                │                    │          │用；訂製西│              │
│    │      │                │                    │          │裝先繳之3 │              │
│    │      │                │                    │          │千8百元中 │              │
│    │      │                │                    │          │的8百元歸 │              │
│    │      │                │                    │          │顧問社，事│              │
│    │      │                │                    │          │後每回帳現│              │
│    │      │                │                    │          │代西服與顧│              │
│    │      │                │                    │          │問社採六四│              │
│    │      │                │                    │          │分帳，每回│              │
│    │      │                │                    │          │得4千元的 │              │
│    │      │                │                    │          │六成2千4百│              │
│    │      │                │                    │          │元；學員每│              │
│    │      │                │                    │          │賞一次大酒│              │
│    │      │                │                    │          │，6百元中 │              │
│    │      │                │                    │          │顧問社抽25│              │
│    │      │                │                    │          │0元紅利， │              │
│    │      │                │                    │          │再依分計表│              │
│    │      │                │                    │          │由顧問社各│              │
│    │      │                │                    │          │階層按比例│              │
│    │      │                │                    │          │分配      │              │
├──┼───┼────────┼──────────┼─────┼─────┼───────┤
│06  │Ｅ○○│百老匯顧問社    │自91年6月上旬起至91 │協理      │學員進場費│91年12月3日警 │
│    │      │                │年12月2日查獲止     │          │8百元，扣 │訊筆錄（見中分│
│    │      │                │                    │          │3百元為名 │一刑字第091003│
│    │      │                │                    │          │牌費，剩下│6870號警卷第10│
│    │      │                │                    │          │5百元為顧 │頁背面、第11頁│
│    │      │                │                    │          │問社管銷費│及第11頁背面）│
│    │      │                │                    │          │用；訂製西│              │
│    │      │                │                    │          │裝先繳之3 │              │
│    │      │                │                    │          │千8百元中 │              │
│    │      │                │                    │          │的8百元歸 │              │
│    │      │                │                    │          │顧問社，事│              │
│    │      │                │                    │          │後每回帳現│              │
│    │      │                │                    │          │代西服與顧│              │
│    │      │                │                    │          │問社採六四│              │
│    │      │                │                    │          │分帳，每回│              │
│    │      │                │                    │          │得4千元的 │              │
│    │      │                │                    │          │六成2千4百│              │
│    │      │                │                    │          │元；學員每│              │
│    │      │                │                    │          │賞一次大酒│              │
│    │      │                │                    │          │，6百元中 │              │
│    │      │                │                    │          │顧問社抽  │              │
│    │      │                │                    │          │250 元紅利│              │
│    │      │                │                    │          │，再依分計│              │
│    │      │                │                    │          │表由顧問社│              │
│    │      │                │                    │          │各階層按比│              │
│    │      │                │                    │          │例分配    │              │
├──┼───┼────────┼──────────┼─────┼─────┼───────┤
│07  │辰○○│百老匯顧問社    │自91年6月上旬起至91 │副總經理  │訂製西裝先│91年12月3日警 │
│    │      │（另為明日帝國舞│年12月2日查獲止     │          │繳之3千8百│訊筆錄（見中分│
│    │      │廳掛名負責人）  │                    │          │元中的8百 │一刑字第091003│
│    │      │                │                    │          │元歸顧問社│6870號警卷第2 │
│    │      │                │                    │          │，後五次分│頁背面、第3頁 │
│    │      │                │                    │          │期付款現代│）            │
│    │      │                │                    │          │西服與顧問│              │
│    │      │                │                    │          │社採六四分│              │
│    │      │                │                    │          │帳，每期分│              │
│    │      │                │                    │          │得1千6百元│              │
│    │      │                │                    │          │；學員每賞│              │
│    │      │                │                    │          │一次大酒，│              │
│    │      │                │                    │          │6百元中顧 │              │
│    │      │                │                    │          │問社抽250 │              │
│    │      │                │                    │          │元紅利，再│              │
│    │      │                │                    │          │依分計表由│              │
│    │      │                │                    │          │顧問社各階│              │
│    │      │                │                    │          │層按比例分│              │
│    │      │                │                    │          │配        │              │
├──┼───┼────────┼──────────┼─────┼─────┼───────┤
│08  │ｑ○○│百老匯顧問社    │自91年9月15日起至91 │襄理      │訂製西裝先│91年12月3日警 │
│    │      │                │年12月2日查獲止     │          │繳之3千8百│訊筆錄（見中分│
│    │      │                │                    │          │元中的8百 │一刑字第091003│
│    │      │                │                    │          │元歸顧問社│6870號警卷第19│
│    │      │                │                    │          │，後五次分│頁背面、第20頁│
│    │      │                │                    │          │期付款現代│）            │
│    │      │                │                    │          │西服與顧問│              │
│    │      │                │                    │          │社採五五分│              │
│    │      │                │                    │          │帳，每期分│              │
│    │      │                │                    │          │得2千元， │              │
│    │      │                │                    │          │沒有底薪，│              │
│    │      │                │                    │          │以面試員工│              │
│    │      │                │                    │          │訂做西裝抽│              │
│    │      │                │                    │          │佣金2百元 │              │
│    │      │                │                    │          │，每月約可│              │
│    │      │                │                    │          │抽得2、3萬│              │
│    │      │                │                    │          │元        │              │
├──┼───┼────────┼──────────┼─────┼─────┼───────┤
│09  │乙○○│百老匯顧問社    │自91年7月上旬起至91 │經理      │學員進場費│91年12月3日警 │
│    │      │                │年12月2日查獲止     │          │8百元，其 │訊筆錄（見中分│
│    │      │                │                    │          │中扣三百元│一刑字第091003│
│    │      │                │                    │          │為名牌費用│6870號警卷第13│
│    │      │                │                    │          │，剩下5百 │、14頁）      │
│    │      │                │                    │          │元是顧問社│              │
│    │      │                │                    │          │管銷費用；│              │
│    │      │                │                    │          │另訂製西裝│              │
│    │      │                │                    │          │每回帳顧問│              │
│    │      │                │                    │          │社得款4千 │              │
│    │      │                │                    │          │元的5成2千│              │
│    │      │                │                    │          │元，可抽得│              │
│    │      │                │                    │          │一成佣金2 │              │
│    │      │                │                    │          │百元。另再│              │
│    │      │                │                    │          │依分計表由│              │
│    │      │                │                    │          │顧問社各階│              │
│    │      │                │                    │          │層按比例分│              │
│    │      │                │                    │          │配        │              │
├──┼───┼────────┼──────────┼─────┼─────┼───────┤
│10  │陳金琮│百老匯顧問社    │自91年4月22日起至91 │經理      │訂製西裝先│91年12月3日警 │
│    │      │                │年12月2日查獲止     │          │繳之3千8百│訊筆錄（見中分│
│    │      │                │                    │          │元中的8百 │一刑字第091003│
│    │      │                │                    │          │元歸顧問社│6870號警卷第16│
│    │      │                │                    │          │，後五次分│頁背面、第17頁│
│    │      │                │                    │          │期付款現代│）            │
│    │      │                │                    │          │西服與顧問│              │
│    │      │                │                    │          │社採五五分│              │
│    │      │                │                    │          │帳，每期分│              │
│    │      │                │                    │          │得2千元， │              │
│    │      │                │                    │          │以面試員工│              │
│    │      │                │                    │          │訂做西裝抽│              │
│    │      │                │                    │          │佣金，每月│              │
│    │      │                │                    │          │約可抽得2 │              │
│    │      │                │                    │          │萬3千元   │              │
├──┼───┼────────┼──────────┼─────┼─────┼───────┤
│11  │洪文隆│百老匯顧問社    │自91年6月17日起至91 │經理      │沒有固定薪│原審95年6月2日│
│    │      │                │年11月間止          │          │水，由製作│審判筆錄（見原│
│    │      │                │                    │          │西服中抽取│審卷第3宗第244│
│    │      │                │                    │          │佣金      │頁）          │
├──┼───┼────────┼──────────┼─────┼─────┼───────┤
│12  │宇○○│現代西服        │自91年3月起至91年12 │主任（現場│月薪2萬2千│91年12月3日檢 │
│    │      │                │月2日查獲為止       │負責人）  │元        │察官訊問筆錄（│
│    │      │                │                    │          │          │見91年度偵字第│
│    │      │                │                    │          │          │23870號卷第42 │
│    │      │                │                    │          │          │頁背面）      │
├──┼───┼────────┼──────────┼─────┼─────┼───────┤
│13  │陳文福│現代西服        │自91年9月初起至91年 │業務員    │底薪2萬元 │91年12月3日警 │
│    │      │                │12月2日查獲為止     │          │，業績超過│訊筆錄（見中分│
│    │      │                │                    │          │250萬可再 │一刑字第091003│
│    │      │                │                    │          │獲取傭金1 │6870號警卷第45│
│    │      │                │                    │          │萬元      │頁）          │
├──┼───┼────────┼──────────┼─────┼─────┼───────┤
│14  │ｓ○○│現代西服        │自91年6月底起至91年 │設計師助理│底薪2萬元 │91年12月3日警 │
│    │      │                │12月2日查獲為止     │          │，業績超過│訊筆錄（見中分│
│    │      │                │                    │          │250萬可再 │一刑字第091003│
│    │      │                │                    │          │獲取傭金1 │6870號警卷第52│
│    │      │                │                    │          │萬元      │頁）          │
├──┼───┼────────┼──────────┼─────┼─────┼───────┤
│15  │賴興良│百老匯顧問社    │自91年10月初起至91年│名義負責人│不一定    │91年12月3日警 │
│    │      │                │12月2日查獲為止     │          │          │訊筆錄（見中分│
│    │      │                │                    │          │          │一刑字第091003│
│    │      │                │                    │          │          │6870號警卷第8 │
│    │      │                │                    │          │          │頁）          │
├──┼───┼────────┼──────────┼─────┼─────┼───────┤
│16  │申○○│百老匯顧問社    │自91年11月21日起至91│副理（面試│剛上班尚在│91年12月3日警 │
│    │      │                │年12月2日查獲為止   │應徵人員）│學習中（不│訊筆錄（見中分│
│    │      │                │                    │          │知如何支薪│一刑字第091003│
│    │      │                │                    │          │）        │6870號警卷第22│
│    │      │                │                    │          │          │頁背面）      │
└──┴───┴────────┴──────────┴─────┴─────┴───────┘
附表貳：
┌──┬───┬────┬──────┬─────┬─────────────────┬────────────┬──────┐
│編號│求職者│應徵時間│應徵地點    │上班地點  │損失情形                          │證據出處                │行為人      │
│    │姓名  │        │            │          │                                  │                        │            │
├──┼───┼────┼──────┼─────┼─────────────────┼────────────┼──────┤
│01  │Ｄ○○│90年4月 │五權路某大樓│綠川西街11│舞廳任職期間賞大酒：60000元     │警訊筆錄（見中分一刑字│寅○○、陳永│
│    │      │（任男公│            │5號4樓（其│顧問社任職期間任職保證本票：    │  第0000000000號卷第12~1│川與其他姓名│
│    │      │關半年）│            │亞舞場）  │  200000元（原審誤為300000元）    │  6頁、第16~17頁）      │、年籍不詳之│
│    │      │        │            │          │                                  │偵訊筆錄（見91年度偵字│詐騙集團已成│
│    │      │        │            │          │                                  │  第23870號第2卷第94~98 │年之成員（如│
│    │      │        │            │          │                                  │  頁、第171~174頁）     │潘執董、伯爵│
│    │      │        │            │          │                                  │原審審理筆錄（見原審卷│、陽光及綽號│
│    │      │        │            │          │                                  │  第2卷第248~264頁）    │「小馬」、「│
│    │      │        │            │          │                                  │                        │高橋」、「黛│
│    │      │        │            │          │                                  │                        │比」、「家銘│
│    │      │        │            │          │                                  │                        │」等人）    │
├──┼───┼────┼──────┼─────┼─────────────────┼────────────┼──────┤
│02  │酉○○│91/9/14 │百老匯顧問社│綠川西街11│西服本票：23800元               │警訊筆錄（見中分一刑字│ｂ○○、陳永│
│    │      │（只任職│            │5號7樓（明│紅包禮：刷卡109890元            │  第0000000000號卷第65~ │川、ｒ○○、│
│    │      │3天）   │            │日帝國）  │任職保證本票：3000元            │  67頁）                │寅○○、梁豐│
│    │      │        │            │          │                                  │原審審理筆錄（見原審卷│穱、辰○○、│
│    │      │        │            │          │                                  │  第2卷第264~270頁）    │ｑ○○、王聖│
│    │      │        │            │          │                                  │                        │穎、陳金琮、│
│    │      │        │            │          │                                  │                        │洪文隆、張柏│
│    │      │        │            │          │                                  │                        │凱、陳文福、│
│    │      │        │            │          │                                  │                        │ｓ○○及其他│
│    │      │        │            │          │                                  │                        │姓名、年籍不│
│    │      │        │            │          │                                  │                        │詳之詐騙集團│
│    │      │        │            │          │                                  │                        │已成年之成員│
│    │      │        │            │          │                                  │                        │（如潘執董、│
│    │      │        │            │          │                                  │                        │伯爵、陽光、│
│    │      │        │            │          │                                  │                        │綽號「高手」│
│    │      │        │            │          │                                  │                        │、「成浩」等│
│    │      │        │            │          │                                  │                        │人）        │
├──┼───┼────┼──────┼─────┼─────────────────┼────────────┼──────┤
│03  │子○○│91/11/22│百老匯顧問社│未前往舞廳│西服本票：23800元               │警訊筆錄（見中分一刑字│寅○○、賴興│
│    │      │        │            │任職      │                                  │  第0000000000號卷第68~7│良、Ｅ○○、│
│    │      │        │            │          │                                  │  0頁）                 │辰○○、盧憲│
│    │      │        │            │          │                                  │原審審理筆錄（見原審卷│聰、乙○○、│
│    │      │        │            │          │                                  │  第2卷第275~280頁）    │陳金琮、張柏│
│    │      │        │            │          │                                  │                        │凱、陳文福、│
│    │      │        │            │          │                                  │                        │ｓ○○、賴興│
│    │      │        │            │          │                                  │                        │良、申○○及│
│    │      │        │            │          │                                  │                        │其他姓名、年│
│    │      │        │            │          │                                  │                        │籍不詳之詐騙│
│    │      │        │            │          │                                  │                        │集團已成年之│
│    │      │        │            │          │                                  │                        │成員（如潘執│
│    │      │        │            │          │                                  │                        │董、伯爵、陽│
│    │      │        │            │          │                                  │                        │光等人）    │
├──┼───┼────┼──────┼─────┼─────────────────┼────────────┼──────┤
│04  │Ｚ○○│91/9/27 │百老匯顧問社│綠川西街  │西服本票：23800元               │警訊筆錄（見91年度偵字│ｂ○○、陳永│
│    │      │（任職至│            │115號4樓  │任職保證本票：3000元            │  第23870號第1卷第136~13│川、ｒ○○、│
│    │      │91年10月│            │          │開桌賞大酒本票：335700元        │  8頁）                 │寅○○、梁豐│
│    │      │22日）  │            │          │                                  │偵訊筆錄（見91年度偵字│穱、辰○○、│
│    │      │        │            │          │                                  │  第23870號第2卷第71~73 │ｑ○○、王聖│
│    │      │        │            │          │                                  │  頁）                  │穎、陳金琮、│
│    │      │        │            │          │                                  │原審審理筆錄（見原審卷│宇○○、陳文│
│    │      │        │            │          │                                  │  第2卷第281~288頁）    │福、ｓ○○及│
│    │      │        │            │          │                                  │                        │其他姓名、年│
│    │      │        │            │          │                                  │                        │籍不詳之詐騙│
│    │      │        │            │          │                                  │                        │集團已成年之│
│    │      │        │            │          │                                  │                        │成員（如潘執│
│    │      │        │            │          │                                  │                        │董、伯爵、陽│
│    │      │        │            │          │                                  │                        │光及綽號「文│
│    │      │        │            │          │                                  │                        │林」等人）  │
├──┼───┼────┼──────┼─────┼─────────────────┼────────────┼──────┤
│05  │ｏ○○│91/10月 │百老匯顧問社│綠川西街  │西服本票：23800元               │警訊筆錄（見91年度偵字│ｂ○○、陳永│
│    │      │中旬（僅│            │115號4樓  │任職保證：名牌費600元 (現金)、30│  第23870號第1卷第141~14│川、ｒ○○、│
│    │      │任職2日 │            │          │  000元 (刷卡)、3000元（本票）、12│  2頁）                 │寅○○、梁豐│
│    │      │）      │            │          │  7200元 (本票)                   │偵訊筆錄（見91年度偵字│穱、辰○○、│
│    │      │        │            │          │                                  │  第23870號第2卷第71~73 │ｑ○○、王聖│
│    │      │        │            │          │                                  │  頁）                  │穎、陳金琮、│
│    │      │        │            │          │                                  │原審審理筆錄（見原審卷│宇○○、陳文│
│    │      │        │            │          │                                  │  第2卷第288~299頁）    │福、賴興良、│
│    │      │        │            │          │                                  │                        │ｓ○○及其他│
│    │      │        │            │          │                                  │                        │姓名、年籍不│
│    │      │        │            │          │                                  │                        │詳之詐騙集團│
│    │      │        │            │          │                                  │                        │已成年之成員│
│    │      │        │            │          │                                  │                        │（如潘執董、│
│    │      │        │            │          │                                  │                        │伯爵、陽光等│
│    │      │        │            │          │                                  │                        │人）        │
├──┼───┼────┼──────┼─────┼─────────────────┼────────────┼──────┤
│06  │丙○○│91/11/18│百老匯顧問社│綠川西街  │西服本票：23800元               │警訊筆錄（見91年度偵字│ｂ○○、張舜│
│    │      │（僅任職│            │115號4樓  │紅包禮：現金16800元             │  第23870號第1卷第155~15│彬、Ｉ○○、│
│    │      │10天）  │            │          │任職保證本票：3000元 (有以現金取│  6頁）                 │ｒ○○、林岳│
│    │      │        │            │          │  回)                             │偵訊筆錄（見91年度偵字│誠、Ｅ○○、│
│    │      │        │            │          │                                  │  第23870號第2卷第71~73 │辰○○、盧憲│
│    │      │        │            │          │                                  │  頁）                  │聰、乙○○、│
│    │      │        │            │          │                                  │原審審理筆錄（見原審卷│陳金琮、張柏│
│    │      │        │            │          │                                  │  第2卷第300~306頁）    │凱、陳文福、│
│    │      │        │            │          │                                  │                        │賴興良、戴光│
│    │      │        │            │          │                                  │                        │毅及其他姓名│
│    │      │        │            │          │                                  │                        │、年籍不詳之│
│    │      │        │            │          │                                  │                        │詐騙集團已成│
│    │      │        │            │          │                                  │                        │年之成員（如│
│    │      │        │            │          │                                  │                        │潘執董、伯爵│
│    │      │        │            │          │                                  │                        │、陽光等人）│
├──┼───┼────┼──────┼─────┼─────────────────┼────────────┼──────┤
│07  │Ｌ○○│90/10/18│百老匯顧問社│綠川西街  │西服本票：23000元、3000元       │警訊筆錄（見91年度偵字│ｂ○○、陳永│
│    │      │（僅任職│            │115號4樓  │紅包禮：現金200元               │  第23870號第1卷第144~14│川、ｒ○○、│
│    │      │約2天） │            │（五洲之夜│任職保證本票：3000元            │  6頁）                 │寅○○、梁豐│
│    │      │        │            │）        │開桌賞大酒本票及升職保證：4525元│偵訊筆錄（見91年度偵字│穱、辰○○、│
│    │      │        │            │          │、5900元、5900元、239300元、38800 │  第23870號第2卷第71~73 │ｑ○○、王聖│
│    │      │        │            │          │                                  │  頁）                  │穎、陳金琮、│
│    │      │        │            │          │                                  │原審審理筆錄（見原審卷│宇○○、陳文│
│    │      │        │            │          │                                  │  第2卷第412頁）        │福、賴興良、│
│    │      │        │            │          │                                  │原審審理筆錄（見原審卷│ｓ○○及其他│
│    │      │        │            │          │                                  │  第3卷第56~59頁）      │姓名、年籍不│
│    │      │        │            │          │                                  │                        │詳之詐騙集團│
│    │      │        │            │          │                                  │                        │已成年之成員│
│    │      │        │            │          │                                  │                        │（如潘執董、│
│    │      │        │            │          │                                  │                        │伯爵、陽光及│
│    │      │        │            │          │                                  │                        │綽號「阿祖」│
│    │      │        │            │          │                                  │                        │之人等人）  │
├──┼───┼────┼──────┼─────┼─────────────────┼────────────┼──────┤
│08  │ｖ○○│91/11/28│大雅路57號8 │綠川西街  │西服本票：23800元               │警訊筆錄（見91年度偵字│ｂ○○、張舜│
│    │      │（約任職│樓之5       │115號7樓  │任職保證本票：3000元            │  第23870號第1卷第177~17│彬、Ｉ○○、│
│    │      │9天）   │            │          │                                  │  8頁）                 │ｒ○○、林岳│
│    │      │        │            │          │                                  │偵訊筆錄（見91年度偵字│誠、Ｅ○○、│
│    │      │        │            │          │                                  │  第23870號第2卷第84~87 │辰○○、盧憲│
│    │      │        │            │          │                                  │  頁）                  │聰、乙○○、│
│    │      │        │            │          │                                  │原審審理筆錄（見原審卷│陳金琮、張柏│
│    │      │        │            │          │                                  │  第3卷第149~155頁）    │凱、陳文福、│
│    │      │        │            │          │                                  │                        │賴興良、戴光│
│    │      │        │            │          │                                  │                        │毅、申○○及│
│    │      │        │            │          │                                  │                        │其他姓名、年│
│    │      │        │            │          │                                  │                        │籍不詳之詐騙│
│    │      │        │            │          │                                  │                        │集團已成年之│
│    │      │        │            │          │                                  │                        │成員（如潘執│
│    │      │        │            │          │                                  │                        │董、伯爵、陽│
│    │      │        │            │          │                                  │                        │光及綽號「高│
│    │      │        │            │          │                                  │                        │昇」等人）  │
├──┼───┼────┼──────┼─────┼─────────────────┼────────────┼──────┤
│09  │己○○│91年7月5│百老匯顧問社│綠川西街  │西服本票：23800元               │警訊筆錄（見中分一刑字│ｂ○○、陳永│
│    │      │日（原審│            │115號4樓  │紅包禮：16800元（已付1萬元）    │  第0000000000號卷第63~6│川、寅○○、│
│    │      │誤為91年│            │          │任職保證本票3000元、開桌賞大酒本│  6頁）                 │Ｅ○○、林金│
│    │      │5月）   │            │          │  票約20萬元                      │偵訊筆錄（見91年度偵字│德、陳金琮、│
│    │      │        │            │          │                                  │  第23870號第1卷第223~22│洪文隆、張柏│
│    │      │        │            │          │                                  │  4頁）                 │凱、ｓ○○及│
│    │      │        │            │          │                                  │                        │其他姓名、年│
│    │      │        │            │          │                                  │                        │籍不詳之詐騙│
│    │      │        │            │          │                                  │                        │集團已成年之│
│    │      │        │            │          │                                  │                        │成員（如潘執│
│    │      │        │            │          │                                  │                        │董、伯爵、陽│
│    │      │        │            │          │                                  │                        │光等人）    │
├──┼───┼────┼──────┼─────┼─────────────────┼────────────┼──────┤
│10  │莊竣超│89年2月1│大雅路45號7 │百老匯舞場│西服本票：23000元               │警訊筆錄（見92年度偵字│            │
│    │      │0日（任 │樓某顧問社  │          │任職保證本票：0000000元         │  第122號卷第18~20頁）  │            │
│    │      │職至89年│            │          │紅包禮：7000元(本票)            │偵訊筆錄（見92年度偵字│            │
│    │      │2月16日 │            │          │                                  │  第122號卷第109~112頁）│            │
│    │      │止）    │            │          │                                  │                        │            │
│    │      │        │            │          │                                  │                        │            │
│    │      │        │            │          │                                  │                        │            │
│    │      │        │            │          │                                  │                        │            │
├──┼───┼────┼──────┼─────┼─────────────────┼────────────┼──────┤
│11  │ａ○○│91年3月3│百老匯顧問社│綠川西街11│西服本票：35000元(本票)         │警訊筆錄（見92年度偵字│Ｉ○○、林岳│
│    │      │日（任職│            │5號7樓（其│進場費：38000元(本票)           │  第122號卷第29~31頁）  │誠、宇○○及│
│    │      │約2個月 │            │亞舞場）  │開桌賞大酒：68000元 (本票)、    │偵訊筆錄（見92年度偵字│其他姓名、年│
│    │      │）      │            │          │  75000(簽單)                     │  第122號卷第109~112頁）│籍不詳之詐騙│
│    │      │        │            │          │申辦交付不詳行動電話門號10幾支  │                        │集團已成年之│
│    │      │        │            │          │                                  │                        │成員（如潘執│
│    │      │        │            │          │                                  │                        │董、伯爵、陽│
│    │      │        │            │          │                                  │                        │光等人）    │
│    │      │        │            │          │                                  │                        │            │
├──┼───┼────┼──────┼─────┼─────────────────┼────────────┼──────┤
│12  │庚○○│91/10/20│雙十路一段4 │綠川西街11│西服本票：23000元               │警訊筆錄（見92年度偵字│ｂ○○、陳永│
│    │      │（任職約│之33號10樓之│5號7樓（五│名牌費：1200元 (現金)、600百（現│  第122號卷第32~34頁）  │川、ｒ○○、│
│    │      │10天）  │1「仙境」   │洲夜總會）│          金）                    │偵訊筆錄（見92年度偵字│寅○○、梁豐│
│    │      │        │            │          │紅包禮：現金16800元             │  第122號卷第109~112頁）│穱、辰○○、│
│    │      │        │            │          │                                  │                        │ｑ○○、王聖│
│    │      │        │            │          │                                  │                        │穎、陳金琮、│
│    │      │        │            │          │                                  │                        │宇○○、陳文│
│    │      │        │            │          │                                  │                        │福、賴興良、│
│    │      │        │            │          │                                  │                        │ｓ○○及其他│
│    │      │        │            │          │                                  │                        │姓名、年籍不│
│    │      │        │            │          │                                  │                        │詳之詐騙集團│
│    │      │        │            │          │                                  │                        │已成年之成員│
│    │      │        │            │          │                                  │                        │（如潘執董、│
│    │      │        │            │          │                                  │                        │伯爵、陽光及│
│    │      │        │            │          │                                  │                        │綽號「冠億」│
│    │      │        │            │          │                                  │                        │之人等人）  │
├──┼───┼────┼──────┼─────┼─────────────────┼────────────┼──────┤
│13  │ｍ○○│91/8/25 │百老匯顧問社│明日帝國舞│西服本票：23800元               │警訊筆錄（見92年度偵字│ｂ○○、陳永│
│    │      │（約任職│            │場        │紅包禮：刷卡217360元            │  第122號卷第45~47頁）  │川、ｒ○○、│
│    │      │數日）  │            │          │任職保證本票：3000元            │偵訊筆錄（見92年度偵字│寅○○、梁豐│
│    │      │        │            │          │開桌賞大酒：45000元 (本票)、2200│  第122號卷第109~112頁）│穱、辰○○、│
│    │      │        │            │          │  元(現金)                        │                        │乙○○、陳金│
│    │      │        │            │          │                                  │                        │琮、洪文隆、│
│    │      │        │            │          │                                  │                        │宇○○、陳文│
│    │      │        │            │          │                                  │                        │福、ｓ○○及│
│    │      │        │            │          │                                  │                        │其他姓名、年│
│    │      │        │            │          │                                  │                        │籍不詳之詐騙│
│    │      │        │            │          │                                  │                        │集團已成年之│
│    │      │        │            │          │                                  │                        │成員（如潘執│
│    │      │        │            │          │                                  │                        │董、伯爵、陽│
│    │      │        │            │          │                                  │                        │光等人）    │
│    │      │        │            │          │                                  │                        │            │
├──┼───┼────┼──────┼─────┼─────────────────┼────────────┼──────┤
│14  │卯○○│91年10月│雙十路一段4 │五洲夜總會│西服本票：23000元               │警訊筆錄（見92年度偵字│ｂ○○、陳永│
│    │      │下旬（任│之33號10樓之│          │名牌費：1200元(現金)            │  第122號卷第40~42頁）  │川、ｒ○○、│
│    │      │職約10天│1「仙境」   │          │紅包禮：現金7000元              │偵訊筆錄（見92年度偵字│寅○○、梁豐│
│    │      │）      │            │          │                                  │  第122號卷第109~112頁）│穱、辰○○、│
│    │      │        │            │          │                                  │                        │ｑ○○、王聖│
│    │      │        │            │          │                                  │                        │穎、陳金琮、│
│    │      │        │            │          │                                  │                        │宇○○、陳文│
│    │      │        │            │          │                                  │                        │福、賴興良、│
│    │      │        │            │          │                                  │                        │ｓ○○及其他│
│    │      │        │            │          │                                  │                        │姓名、年籍不│
│    │      │        │            │          │                                  │                        │詳之詐騙集團│
│    │      │        │            │          │                                  │                        │已成年之成員│
│    │      │        │            │          │                                  │                        │（如潘執董、│
│    │      │        │            │          │                                  │                        │伯爵、陽光及│
│    │      │        │            │          │                                  │                        │綽號「張浩」│
│    │      │        │            │          │                                  │                        │之人等人）  │
├──┼───┼────┼──────┼─────┼─────────────────┼────────────┼──────┤
│15  │ｕ○○│91年11月│百老匯顧問社│百老匯舞廳│西服本票：20000元 (本票)、3000  │警訊筆錄（見91年度偵字│ｂ○○、張舜│
│    │      │中旬（約│            │          │  元(現金)                        │  第23870號第1卷第160~16│彬、Ｉ○○、│
│    │      │任職2天 │            │          │任職保證本票：3000元            │  2頁）                 │ｒ○○、林岳│
│    │      │）      │            │          │                                  │偵訊筆錄（見91年度偵字│誠、Ｅ○○、│
│    │      │        │            │          │                                  │  第23870號第2卷第84~87 │辰○○、盧憲│
│    │      │        │            │          │                                  │  頁）                  │聰、乙○○、│
│    │      │        │            │          │                                  │                        │陳金琮、張柏│
│    │      │        │            │          │                                  │                        │凱、陳文福、│
│    │      │        │            │          │                                  │                        │賴興良、戴光│
│    │      │        │            │          │                                  │                        │毅及其他姓名│
│    │      │        │            │          │                                  │                        │、年籍不詳之│
│    │      │        │            │          │                                  │                        │詐騙集團已成│
│    │      │        │            │          │                                  │                        │年之成員（如│
│    │      │        │            │          │                                  │                        │潘執董、伯爵│
│    │      │        │            │          │                                  │                        │、陽光等人）│
├──┼───┼────┼──────┼─────┼─────────────────┼────────────┼──────┤
│16  │甲甲○│91年11月│台中港路一段│未前往舞廳│西服：21600元(刷卡)             │警訊筆錄（見91年度偵字│            │
│    │      │26日    │185號3樓之2 │任職      │                                  │  第23870號第1卷第163~16│            │
│    │      │        │            │          │                                  │  4頁）                 │            │
│    │      │        │            │          │                                  │偵訊筆錄（見91年度偵字│            │
│    │      │        │            │          │                                  │  第23870號第2卷第84~87 │            │
│    │      │        │            │          │                                  │  頁）                  │            │
│    │      │        │            │          │                                  │                        │            │
├──┼───┼────┼──────┼─────┼─────────────────┼────────────┼──────┤
│17  │甲○○│91年6月 │百老匯顧問社│其亞夜總會│西服：23800元(本票)             │警訊筆錄（見92年度偵字│ｂ○○、陳永│
│    │      │21日    │            │          │任職保證：3000元(本票)          │  第5605號卷第31~33頁） │川、寅○○、│
│    │      │        │            │          │開桌賞大酒本票金額合計：97480元 │偵訊筆錄（見92年度偵字│Ｅ○○、林金│
│    │      │        │            │          │                                  │  第5605號卷第109~112頁 │德、陳金琮、│
│    │      │        │            │          │                                  │  ）                    │洪文隆、張柏│
│    │      │        │            │          │                                  │                        │凱及其他姓名│
│    │      │        │            │          │                                  │                        │、年籍不詳之│
│    │      │        │            │          │                                  │                        │詐騙集團已成│
│    │      │        │            │          │                                  │                        │年之成員（如│
│    │      │        │            │          │                                  │                        │潘執董、伯爵│
│    │      │        │            │          │                                  │                        │、陽光等人）│
├──┼───┼────┼──────┼─────┼─────────────────┼────────────┼──────┤
│18  │丑○○│91年11月│百老匯顧問社│綠川西街  │西服本票：23800元               │警訊筆錄（見92年度偵字│ｂ○○、張舜│
│    │      │6日     │            │115號4樓  │紅包禮：50000餘元               │  第5605號卷第72~74頁） │彬、Ｉ○○、│
│    │      │        │            │其亞店    │開桌賞大酒：約34800元(本票)     │偵訊筆錄（見92年度偵字│ｒ○○、林岳│
│    │      │        │            │          │                                  │  第5605號卷第109~112頁 │誠、Ｅ○○、│
│    │      │        │            │          │                                  │  ）                    │辰○○、盧憲│
│    │      │        │            │          │                                  │                        │聰、乙○○、│
│    │      │        │            │          │                                  │                        │陳金琮、張柏│
│    │      │        │            │          │                                  │                        │凱、陳文福、│
│    │      │        │            │          │                                  │                        │賴興良、戴光│
│    │      │        │            │          │                                  │                        │毅及其他姓名│
│    │      │        │            │          │                                  │                        │、年籍不詳之│
│    │      │        │            │          │                                  │                        │詐騙集團已成│
│    │      │        │            │          │                                  │                        │年之成員（如│
│    │      │        │            │          │                                  │                        │潘執董、伯爵│
│    │      │        │            │          │                                  │                        │、陽光等人）│
├──┼───┼────┼──────┼─────┼─────────────────┼────────────┼──────┤
│19  │Ｇ○○│91年8月 │臺中市○○路│綠川西街  │西服：23800元(本票)             │警訊筆錄（見92年度偵字│ｂ○○、陳永│
│    │      │份      │            │115號4樓  │紅包禮：2000元(現金)            │  第5605號卷第75~77頁） │川、寅○○、│
│    │      │        │            │百老匯舞廳│開桌賞大酒：15340元(本票)       │偵訊筆錄（見92年度偵字│Ｅ○○、林金│
│    │      │        │            │其亞店    │                                  │  第5605號卷第109~112頁 │德、乙○○、│
│    │      │        │            │          │                                  │  ）                    │陳金琮、洪文│
│    │      │        │            │          │                                  │                        │隆、宇○○、│
│    │      │        │            │          │                                  │                        │ｓ○○及其他│
│    │      │        │            │          │                                  │                        │姓名、年籍不│
│    │      │        │            │          │                                  │                        │詳之詐騙集團│
│    │      │        │            │          │                                  │                        │已成年之成員│
│    │      │        │            │          │                                  │                        │（如潘執董、│
│    │      │        │            │          │                                  │                        │伯爵、陽光等│
│    │      │        │            │          │                                  │                        │人）        │
├──┼───┼────┼──────┼─────┼─────────────────┼────────────┼──────┤
│20  │ｄ○○│91年10月│臺中市○○路│綠川西街  │西服：25500元(本票、已繳清)     │警訊筆錄（見92年度偵字│ｂ○○、陳永│
│    │      │底      │、五權路口  │115號4樓  │紅包禮：2000元(現金)            │  第5605號卷第77~80頁） │川、ｒ○○、│
│    │      │        │            │百老匯舞廳│開桌賞大酒：約十幾萬元(本票)    │偵訊筆錄（見92年度偵字│寅○○、梁豐│
│    │      │        │            │其亞店    │                                  │  第5605號卷第109~112頁 │穱、辰○○、│
│    │      │        │            │          │                                  │  ）                    │ｑ○○、王聖│
│    │      │        │            │          │                                  │                        │穎、陳金琮、│
│    │      │        │            │          │                                  │                        │宇○○、陳文│
│    │      │        │            │          │                                  │                        │福、賴興良、│
│    │      │        │            │          │                                  │                        │ｓ○○及其他│
│    │      │        │            │          │                                  │                        │姓名、年籍不│
│    │      │        │            │          │                                  │                        │詳之詐騙集團│
│    │      │        │            │          │                                  │                        │已成年之成員│
│    │      │        │            │          │                                  │                        │（如潘執董、│
│    │      │        │            │          │                                  │                        │伯爵、陽光等│
│    │      │        │            │          │                                  │                        │人）        │
├──┼───┼────┼──────┼─────┼─────────────────┼────────────┼──────┤
│21  │Ｎ○○│91年8月 │臺中市○○路│綠川西街  │西服：25000元(本票)             │警訊筆錄（見92年度偵字│ｂ○○、陳永│
│    │      │份（約任│            │115號7樓  │開桌賞大酒：約405500元          │  第5605號卷第81~83頁） │川、寅○○、│
│    │      │職1個月 │            │明日帝國舞│                                  │偵訊筆錄（見92年度偵字│Ｅ○○、林金│
│    │      │）      │            │廳        │                                  │  第5605號卷第109~112頁 │德、乙○○、│
│    │      │        │            │          │                                  │  ）                    │陳金琮、洪文│
│    │      │        │            │          │                                  │                        │隆、宇○○、│
│    │      │        │            │          │                                  │                        │ｓ○○及其他│
│    │      │        │            │          │                                  │                        │姓名、年籍不│
│    │      │        │            │          │                                  │                        │詳之詐騙集團│
│    │      │        │            │          │                                  │                        │已成年之成員│
│    │      │        │            │          │                                  │                        │（如潘執董、│
│    │      │        │            │          │                                  │                        │伯爵、陽光等│
│    │      │        │            │          │                                  │                        │人）        │
├──┼───┼────┼──────┼─────┼─────────────────┼────────────┼──────┤
│22  │Ｒ○○│91年9月 │華美西街1025│綠川西街  │西服本票：23600元               │警訊筆錄（見92年度偵字│ｂ○○、陳永│
│    │      │中旬    │號11樓      │115號7樓  │紅包禮：200元(現金)             │  第5605號卷第84~86頁） │川、ｒ○○、│
│    │      │        │            │唐朝舞廳  │任職本票：3000元                │偵訊筆錄（見92年度偵字│寅○○、梁豐│
│    │      │        │            │          │開桌賞大酒本票：約十萬元        │  第5605號卷第109~112頁 │穱、辰○○、│
│    │      │        │            │          │                                  │  ）                    │乙○○、陳金│
│    │      │        │            │          │                                  │                        │琮、洪文隆、│
│    │      │        │            │          │                                  │                        │宇○○、陳文│
│    │      │        │            │          │                                  │                        │福、ｓ○○及│
│    │      │        │            │          │                                  │                        │其他姓名、年│
│    │      │        │            │          │                                  │                        │籍不詳之詐騙│
│    │      │        │            │          │                                  │                        │集團已成年之│
│    │      │        │            │          │                                  │                        │成員（如潘執│
│    │      │        │            │          │                                  │                        │董、伯爵、陽│
│    │      │        │            │          │                                  │                        │光等人）    │
├──┼───┼────┼──────┼─────┼─────────────────┼────────────┼──────┤
│23  │Ｏ○○│91年10月│臺中市○○路│綠川西街  │西服本票：23800元               │警訊筆錄（見92年度偵字│ｂ○○、陳永│
│    │      │底      │與大雅路口  │115號7樓  │開桌賞大酒本票：67435元         │  第5605號卷第87~88頁） │川、ｒ○○、│
│    │      │        │            │明日帝國舞│                                  │偵訊筆錄（見92年度偵字│寅○○、梁豐│
│    │      │        │            │廳        │                                  │  第5605號卷第109~112頁 │穱、辰○○、│
│    │      │        │            │          │                                  │  ）                    │ｑ○○、王聖│
│    │      │        │            │          │                                  │                        │穎、陳金琮、│
│    │      │        │            │          │                                  │                        │宇○○、陳文│
│    │      │        │            │          │                                  │                        │福、賴興良、│
│    │      │        │            │          │                                  │                        │ｓ○○及其他│
│    │      │        │            │          │                                  │                        │姓名、年籍不│
│    │      │        │            │          │                                  │                        │詳之詐騙集團│
│    │      │        │            │          │                                  │                        │已成年之成員│
│    │      │        │            │          │                                  │                        │（如潘執董、│
│    │      │        │            │          │                                  │                        │伯爵、陽光等│
│    │      │        │            │          │                                  │                        │人）        │
├──┼───┼────┼──────┼─────┼─────────────────┼────────────┼──────┤
│24  │劉銘翔│91年3月3│臺中港路英才│綠川西街11│西服本票：23600元               │警訊筆錄（見91年度偵字│Ｉ○○、林岳│
│    │      │0日     │路口消防隊對│5號4樓    │紅包禮：200元（現金）           │  第23870號第1卷第271~27│誠、宇○○及│
│    │      │        │面大樓      │          │任職本票：3000元                │  3頁）                 │其他姓名、年│
│    │      │        │            │          │開桌賞大酒本票：約十萬元        │偵訊筆錄（見92年度偵字│籍不詳之詐騙│
│    │      │        │            │          │                                  │  第122號卷第122~126頁）│集團已成年之│
│    │      │        │            │          │                                  │                        │成員（如潘執│
│    │      │        │            │          │                                  │                        │董、伯爵、陽│
│    │      │        │            │          │                                  │                        │光等人）    │
├──┼───┼────┼──────┼─────┼─────────────────┼────────────┼──────┤
│25  │ｌ○○│91年4月 │大雅路337號 │綠川西街  │任職本票：3000元                  │警訊筆錄（見91年度偵字│ｂ○○、陳永│
│    │      │27日    │14樓顧問社  │115號4樓  │                                  │  第23870號第1卷第292~29│川、寅○○、│
│    │      │        │            │          │                                  │  4頁）                 │陳金琮、張柏│
│    │      │        │            │          │                                  │偵訊筆錄（見92年度偵字│凱及其他姓名│
│    │      │        │            │          │                                  │  第122號卷第122~126頁）│、年籍不詳之│
│    │      │        │            │          │                                  │                        │詐騙集團已成│
│    │      │        │            │          │                                  │                        │年之成員（如│
│    │      │        │            │          │                                  │                        │潘執董、伯爵│
│    │      │        │            │          │                                  │                        │、陽光等人）│
├──┼───┼────┼──────┼─────┼─────────────────┼────────────┼──────┤
│26  │戌○○│91年4月7│大雅路某大樓│綠川西街  │西服本票：23000元               │警訊筆錄（見91年度偵字│ｂ○○、陳永│
│    │      │日      │            │115號4樓  │紅包禮：12000元(現金)           │  第23870號第1卷第277~27│川、寅○○、│
│    │      │        │            │          │任職本票：3000元                │  9頁）                 │宇○○及其他│
│    │      │        │            │          │                                  │偵訊筆錄（見92年度偵字│姓名、年籍不│
│    │      │        │            │          │                                  │  第122號卷第122~126頁）│詳之詐騙集團│
│    │      │        │            │          │                                  │                        │已成年之成員│
│    │      │        │            │          │                                  │                        │（如潘執董、│
│    │      │        │            │          │                                  │                        │伯爵、陽光等│
│    │      │        │            │          │                                  │                        │人）        │
├──┼───┼────┼──────┼─────┼─────────────────┼────────────┼──────┤
│27  │ｅ○○│91年4月 │大雅路337號 │綠川西街  │西服：16000元(繳清)             │警訊筆錄（見91年度偵字│ｂ○○、陳永│
│    │      │15日    │14樓顧問社  │115號4樓  │紅包禮：3000元(現金)            │  第23870號第1卷第286~28│川、寅○○、│
│    │      │        │            │          │任職本票：3000元                │  8頁）                 │宇○○及其他│
│    │      │        │            │          │                                  │偵訊筆錄（見92年度偵字│姓名、年籍不│
│    │      │        │            │          │                                  │  第122號卷第122~126頁）│詳之詐騙集團│
│    │      │        │            │          │                                  │                        │已成年之成員│
│    │      │        │            │          │                                  │                        │（如潘執董、│
│    │      │        │            │          │                                  │                        │伯爵、陽光等│
│    │      │        │            │          │                                  │                        │人）        │
├──┼───┼────┼──────┼─────┼─────────────────┼────────────┼──────┤
│28  │亥○○│91年4月 │大雅路337號 │綠川西街  │西服本票：23000元               │警訊筆錄（見91年度偵字│ｂ○○、陳永│
│    │      │20日    │14樓顧問社  │115號4樓  │任職本票：3000元                │  第23870號第1卷第295~29│川、寅○○、│
│    │      │        │            │          │                                  │  7頁）                 │宇○○及其他│
│    │      │        │            │          │                                  │偵訊筆錄（見92年度偵字│姓名、年籍不│
│    │      │        │            │          │                                  │  第122號卷第122~126頁）│詳之詐騙集團│
│    │      │        │            │          │                                  │                        │已成年之成員│
│    │      │        │            │          │                                  │                        │（如潘執董、│
│    │      │        │            │          │                                  │                        │伯爵、陽光等│
│    │      │        │            │          │                                  │                        │人）        │
├──┼───┼────┼──────┼─────┼─────────────────┼────────────┼──────┤
│29  │Ｈ○○│91年3月 │大雅路某大樓│綠川西街  │西服本票：24000元               │警訊筆錄（見91年度偵字│Ｉ○○、林岳│
│    │      │26日    │            │115號4樓  │紅包禮：3000元(現金)            │  第23870號第1卷第283~28│誠、宇○○及│
│    │      │        │            │          │任職本票：3000元                │  5頁）                 │其他姓名、年│
│    │      │        │            │          │                                  │偵訊筆錄（見92年度偵字│籍不詳之詐騙│
│    │      │        │            │          │                                  │  第122號卷第122~126頁）│集團已成年之│
│    │      │        │            │          │                                  │                        │成員（如潘執│
│    │      │        │            │          │                                  │                        │董、伯爵、陽│
│    │      │        │            │          │                                  │                        │光等人）    │
├──┼───┼────┼──────┼─────┼─────────────────┼────────────┼──────┤
│30  │Ａ○○│91年1月 │「三人行」  │綠川西街  │西服本票：25000元               │警訊筆錄（見91年度偵字│Ｉ○○、林岳│
│    │      │29日    │            │115號4樓  │紅包禮：1600元                  │  第23870號第1卷第280~28│誠及其他姓名│
│    │      │        │            │百老匯舞廳│任職本票：3000元                │  2頁）                 │、年籍不詳之│
│    │      │        │            │晚場      │                                  │偵訊筆錄（見92年度偵字│詐騙集團已成│
│    │      │        │            │          │                                  │  第122號卷第122~126頁）│年之成員（如│
│    │      │        │            │          │                                  │                        │潘執董、伯爵│
│    │      │        │            │          │                                  │                        │、陽光等人）│
├──┼───┼────┼──────┼─────┼─────────────────┼────────────┼──────┤
│31  │Ｖ○○│91年4月 │大雅路337號 │綠川西街  │西服本票：23000元               │警訊筆錄（見91年度偵字│ｂ○○、陳永│
│    │      │27日    │14樓顧問社  │115號4樓  │任職本票：3000元                │  第23870號第1卷第289~29│川、寅○○、│
│    │      │        │            │          │                                  │  1頁）                 │陳金琮、張柏│
│    │      │        │            │          │                                  │偵訊筆錄（見92年度偵字│凱及其他姓名│
│    │      │        │            │          │                                  │  第122號卷第122~126頁）│、年籍不詳之│
│    │      │        │            │          │                                  │                        │詐騙集團已成│
│    │      │        │            │          │                                  │                        │年之成員（如│
│    │      │        │            │          │                                  │                        │潘執董、伯爵│
│    │      │        │            │          │                                  │                        │、陽光等人）│
├──┼───┼────┼──────┼─────┼─────────────────┼────────────┼──────┤
│32  │ｚ○○│91年5月 │中港路某顧問│綠川西街  │西服：25000元(繳清)             │警訊筆錄（見91年度偵字│ｂ○○、陳永│
│    │      │19日    │社          │115號4樓  │任職本票：3000元                │  第23870號第1卷第330~33│川、寅○○、│
│    │      │        │            │百老匯舞廳│                                  │  2頁）                 │陳金琮、張柏│
│    │      │        │            │晚場      │                                  │偵訊筆錄（見91年度偵字│凱及其他姓名│
│    │      │        │            │          │                                  │  第23870號第2卷第115~11│、年籍不詳之│
│    │      │        │            │          │                                  │  8頁）                 │詐騙集團已成│
│    │      │        │            │          │                                  │                        │年之成員（如│
│    │      │        │            │          │                                  │                        │潘執董、伯爵│
│    │      │        │            │          │                                  │                        │、陽光等人）│
├──┼───┼────┼──────┼─────┼─────────────────┼────────────┼──────┤
│33  │ｙ○○│91年5月 │大雅路某顧問│綠川西街  │西服本票：25000元               │警訊筆錄（見91年度偵字│ｂ○○、陳永│
│    │      │14日    │社          │115號4樓  │紅包禮：16800元                 │  第23870號第1卷第333~33│川、寅○○、│
│    │      │        │            │百老匯舞廳│任職本票：3000元                │  5頁）                 │陳金琮、張柏│
│    │      │        │            │晚場      │                                  │偵訊筆錄（見91年度偵字│凱及其他姓名│
│    │      │        │            │          │                                  │  第23870號第2卷第115~11│、年籍不詳之│
│    │      │        │            │          │                                  │  8頁）                 │詐騙集團已成│
│    │      │        │            │          │                                  │                        │年之成員（如│
│    │      │        │            │          │                                  │                        │潘執董、伯爵│
│    │      │        │            │          │                                  │                        │、陽光等人）│
├──┼───┼────┼──────┼─────┼─────────────────┼────────────┼──────┤
│34  │ｎ○○│91年4月 │綠川西街115 │綠川西街  │西服(已繳清)                    │警訊筆錄（見91年度偵字│ｂ○○、陳永│
│    │      │底      │號4樓       │115號4樓  │任職本票：3000元                │  第23870號第1卷第339~34│川、寅○○、│
│    │      │        │            │百老匯舞廳│                                  │  1頁）                 │宇○○及其他│
│    │      │        │            │晚場      │                                  │偵訊筆錄（見91年度偵字│姓名、年籍不│
│    │      │        │            │          │                                  │  第23870號第2卷第115~11│詳之詐騙集團│
│    │      │        │            │          │                                  │  8頁）                 │已成年之成員│
│    │      │        │            │          │                                  │                        │（如潘執董、│
│    │      │        │            │          │                                  │                        │伯爵、陽光等│
│    │      │        │            │          │                                  │                        │人）        │
├──┼───┼────┼──────┼─────┼─────────────────┼────────────┼──────┤
│35  │黃○○│91年4月 │綠川西街115 │綠川西街  │任職本票：3000元                │警訊筆錄（見91年度偵字│ｂ○○、陳永│
│    │      │底      │號4樓       │115號4樓  │                                  │  第23870號第1卷第342~34│川、寅○○、│
│    │      │        │            │百老匯舞廳│                                  │  4頁）                 │宇○○及其他│
│    │      │        │            │晚場      │                                  │偵訊筆錄（見91年度偵字│姓名、年籍不│
│    │      │        │            │          │                                  │  第23870號第2卷第115~11│詳之詐騙集團│
│    │      │        │            │          │                                  │  8頁）                 │已成年之成員│
│    │      │        │            │          │                                  │                        │（如潘執董、│
│    │      │        │            │          │                                  │                        │伯爵、陽光等│
│    │      │        │            │          │                                  │                        │人）        │
├──┼───┼────┼──────┼─────┼─────────────────┼────────────┼──────┤
│36  │宙○○│91年4月2│某顧問社    │綠川西街  │任職本票：3000元                  │警訊筆錄（見91年度偵字│ｂ○○、陳永│
│    │      │9日     │            │115號4樓  │                                  │  第23870號第1卷第348~35│川、寅○○、│
│    │      │        │            │百老匯舞廳│                                  │  0頁）                 │宇○○及其他│
│    │      │        │            │晚場      │                                  │偵訊筆錄（見91年度偵字│姓名、年籍不│
│    │      │        │            │          │                                  │  第23870號第2卷第115~11│詳之詐騙集團│
│    │      │        │            │          │                                  │  8頁）                 │已成年之成員│
│    │      │        │            │          │                                  │                        │（如潘執董、│
│    │      │        │            │          │                                  │                        │伯爵、陽光等│
│    │      │        │            │          │                                  │                        │人）        │
├──┼───┼────┼──────┼─────┼─────────────────┼────────────┼──────┤
│37  │ｆ○○│91年4月 │臺中港路、英│綠川西街  │紅包禮：2000元                  │警訊筆錄（見91年度偵字│ｂ○○、陳永│
│    │      │底      │才路口      │115號4樓  │任職本票：3000元                │  第23870號第1卷第351~35│川、寅○○、│
│    │      │        │            │百老匯舞廳│                                  │  3頁）                 │宇○○及其他│
│    │      │        │            │晚場      │                                  │偵訊筆錄（見91年度偵字│姓名、年籍不│
│    │      │        │            │          │                                  │  第23870號第2卷第115~11│詳之詐騙集團│
│    │      │        │            │          │                                  │  8頁）                 │已成年之成員│
│    │      │        │            │          │                                  │                        │（如潘執董、│
│    │      │        │            │          │                                  │                        │伯爵、陽光等│
│    │      │        │            │          │                                  │                        │人）        │
├──┼───┼────┼──────┼─────┼─────────────────┼────────────┼──────┤
│38  │未○○│91年4月 │臺中港路某顧│綠川西街  │西服：20000元(繳清)             │警訊筆錄（見91年度偵字│ｂ○○、陳永│
│    │      │9日     │問社        │115號4樓  │紅包禮：20000元                 │  第23870號第1卷第354~35│川、寅○○、│
│    │      │        │            │百老匯舞廳│任職本票：3000元                │  6頁）                 │宇○○及其他│
│    │      │        │            │晚場      │                                  │偵訊筆錄（見91年度偵字│姓名、年籍不│
│    │      │        │            │          │                                  │  第23870號第2卷第115~11│詳之詐騙集團│
│    │      │        │            │          │                                  │  8頁）                 │已成年之成員│
│    │      │        │            │          │                                  │                        │（如潘執董、│
│    │      │        │            │          │                                  │                        │伯爵、陽光等│
│    │      │        │            │          │                                  │                        │人）        │
├──┼───┼────┼──────┼─────┼─────────────────┼────────────┼──────┤
│39  │戊○○│91年5月 │大雅路某大樓│綠川西街  │西服本票：25000元               │警訊筆錄（見91年度偵字│ｂ○○、陳永│
│    │      │27日    │            │115號4樓  │任職本票：3000元                │  第23870號第1卷第304~30│川、寅○○、│
│    │      │        │            │五洲舞廳晚│                                  │  6頁）                 │陳金琮、張柏│
│    │      │        │            │場        │                                  │偵訊筆錄（見91年度偵字│凱及其他姓名│
│    │      │        │            │          │                                  │  第23870號第2卷第134~13│、年籍不詳之│
│    │      │        │            │          │                                  │  8頁）                 │詐騙集團已成│
│    │      │        │            │          │                                  │                        │年之成員（如│
│    │      │        │            │          │                                  │                        │潘執董、伯爵│
│    │      │        │            │          │                                  │                        │、陽光等人）│
├──┼───┼────┼──────┼─────┼─────────────────┼────────────┼──────┤
│40  │Ｙ○○│91/7/29 │臺中港路某顧│綠川西街  │西服本票：25000元               │警訊筆錄（見91年度偵字│ｂ○○、陳永│
│    │      │        │問社        │115號4樓  │任職本票：3000元                │  第23870號第1卷第307~30│川、寅○○、│
│    │      │        │            │百老匯舞廳│                                  │  8頁）                 │Ｅ○○、林金│
│    │      │        │            │晚場      │                                  │偵訊筆錄（見91年度偵字│德、乙○○、│
│    │      │        │            │          │                                  │  第23870號第2卷第134~13│陳金琮、洪文│
│    │      │        │            │          │                                  │  8頁）                 │隆、宇○○、│
│    │      │        │            │          │                                  │                        │ｓ○○及其他│
│    │      │        │            │          │                                  │                        │姓名、年籍不│
│    │      │        │            │          │                                  │                        │詳之詐騙集團│
│    │      │        │            │          │                                  │                        │已成年之成員│
│    │      │        │            │          │                                  │                        │（如潘執董、│
│    │      │        │            │          │                                  │                        │伯爵、陽光等│
│    │      │        │            │          │                                  │                        │人）        │
├──┼───┼────┼──────┼─────┼─────────────────┼────────────┼──────┤
│41  │Ｃ○○│91年4月 │大雅路某顧問│綠川西街  │西服本票：23000元               │警訊筆錄（見91年度偵字│ｂ○○、陳永│
│    │      │19日    │社          │115號4樓  │紅包禮：3600元                  │  第23870號第1卷第309~31│川、寅○○、│
│    │      │        │            │百老匯舞廳│任職本票：3000元                │  1頁）                 │宇○○及其他│
│    │      │        │            │晚場      │                                  │偵訊筆錄（見91年度偵字│姓名、年籍不│
│    │      │        │            │          │                                  │  第23870號第2卷第134~13│詳之詐騙集團│
│    │      │        │            │          │                                  │  8頁）                 │已成年之成員│
│    │      │        │            │          │                                  │                        │（如潘執董、│
│    │      │        │            │          │                                  │                        │伯爵、陽光等│
│    │      │        │            │          │                                  │                        │人）        │
├──┼───┼────┼──────┼─────┼─────────────────┼────────────┼──────┤
│42  │Ｗ○○│91年5月 │中港路消防局│綠川西街  │西服：20000元(繳清)             │警訊筆錄（見91年度偵字│ｂ○○、陳永│
│    │      │22日    │對面大樓某顧│115號4樓  │紅包禮：20000元                 │  第23870號第1卷第312~31│川、寅○○、│
│    │      │        │問社        │百老匯舞廳│任職本票：3000元                │  4頁）                 │陳金琮、張柏│
│    │      │        │            │晚場      │                                  │偵訊筆錄（見91年度偵字│凱及其他姓名│
│    │      │        │            │          │                                  │  第23870號第2卷第134~13│、年籍不詳之│
│    │      │        │            │          │                                  │  8頁）                 │詐騙集團已成│
│    │      │        │            │          │                                  │                        │年之成員（如│
│    │      │        │            │          │                                  │                        │潘執董、伯爵│
│    │      │        │            │          │                                  │                        │、陽光等人）│
├──┼───┼────┼──────┼─────┼─────────────────┼────────────┼──────┤
│43  │ｐ○○│91年5月3│中清路某顧問│綠川西街  │紅包禮：3000元                  │警訊筆錄（見91年度偵字│ｂ○○、陳永│
│    │      │日      │社          │115號4樓  │任職本票：3000元                │  第23870號第1卷第315~31│川、寅○○、│
│    │      │        │            │百老匯舞廳│                                  │  7頁）                 │陳金琮、張柏│
│    │      │        │            │晚場      │                                  │偵訊筆錄（見91年度偵字│凱及其他姓名│
│    │      │        │            │          │                                  │  第23870號第2卷第134~13│、年籍不詳之│
│    │      │        │            │          │                                  │  8頁）                 │詐騙集團已成│
│    │      │        │            │          │                                  │                        │年之成員（如│
│    │      │        │            │          │                                  │                        │潘執董、伯爵│
│    │      │        │            │          │                                  │                        │、陽光等人）│
├──┼───┼────┼──────┼─────┼─────────────────┼────────────┼──────┤
│44  │Ｆ○○│91年4月9│臺中港路某顧│綠川西街  │西服：12000元(繳清)             │警訊筆錄（見91年度偵字│ｂ○○、陳永│
│    │      │日      │問社        │115號4樓  │任職本票：3000元                │  第23870號第1卷第321~32│川、寅○○、│
│    │      │        │            │百老匯舞廳│                                  │  3頁）                 │宇○○及其他│
│    │      │        │            │晚場      │                                  │偵訊筆錄（見91年度偵字│姓名、年籍不│
│    │      │        │            │          │                                  │  第23870號第2卷第134~13│詳之詐騙集團│
│    │      │        │            │          │                                  │  8頁）                 │已成年之成員│
│    │      │        │            │          │                                  │                        │（如潘執董、│
│    │      │        │            │          │                                  │                        │伯爵、陽光等│
│    │      │        │            │          │                                  │                        │人）        │
├──┼───┼────┼──────┼─────┼─────────────────┼────────────┼──────┤
│45  │ｈ○○│91年5月 │臺中港路某顧│綠川西街  │西服：16000元(繳清)             │警訊筆錄（見91年度偵字│ｂ○○、陳永│
│    │      │22日    │問社        │115號4樓  │任職本票：3000元                │  第23870號第1卷第327~32│川、寅○○、│
│    │      │        │            │百老匯舞廳│                                  │  9頁）                 │陳金琮、張柏│
│    │      │        │            │晚場      │                                  │偵訊筆錄（見91年度偵字│凱及其他姓名│
│    │      │        │            │          │                                  │  第23870號第2卷第134~13│、年籍不詳之│
│    │      │        │            │          │                                  │  8頁）                 │詐騙集團已成│
│    │      │        │            │          │                                  │                        │年之成員（如│
│    │      │        │            │          │                                  │                        │潘執董、伯爵│
│    │      │        │            │          │                                  │                        │、陽光等人）│
├──┼───┼────┼──────┼─────┼─────────────────┼────────────┼──────┤
│46  │丁○○│91年4月 │臺中港路、英│綠川西街  │西服：15000元(繳清)             │警訊筆錄（見91年度偵字│ｂ○○、陳永│
│    │      │初      │才路某顧問社│115號4樓  │任職本票：3000元                │  第23870號第1卷第357~35│川、寅○○、│
│    │      │        │            │百老匯舞廳│                                  │  8頁）                 │宇○○及其他│
│    │      │        │            │晚場      │                                  │偵訊筆錄（見91年度偵字│姓名、年籍不│
│    │      │        │            │          │                                  │  第23870號第2卷第136~13│詳之詐騙集團│
│    │      │        │            │          │                                  │  8頁）                 │已成年之成員│
│    │      │        │            │          │                                  │                        │（如潘執董、│
│    │      │        │            │          │                                  │                        │伯爵、陽光等│
│    │      │        │            │          │                                  │                        │人）        │
├──┼───┼────┼──────┼─────┼─────────────────┼────────────┼──────┤
│47  │Ｍ○○│91年9月 │曼芝美容公司│綠川西街  │西服本票：23000元(現金)         │警訊筆錄（見91年度偵字│ｂ○○、陳永│
│    │      │        │            │115號7樓  │紅包禮：36000元                 │  第23870號第1卷第267~27│川、ｒ○○、│
│    │      │        │            │明日帝國  │任職本票：3000元、並簽10多張本票│  0頁）                 │寅○○、梁豐│
│    │      │        │            │          │                                  │偵訊筆錄（見91年度偵字│穱、辰○○、│
│    │      │        │            │          │                                  │  第23870號第2卷第177~18│乙○○、陳金│
│    │      │        │            │          │                                  │  0頁）                 │琮、洪文隆、│
│    │      │        │            │          │                                  │偵訊筆錄（見92年度偵字│宇○○、陳文│
│    │      │        │            │          │                                  │  第122號卷第122~126頁）│福、ｓ○○及│
│    │      │        │            │          │                                  │                        │其他姓名、年│
│    │      │        │            │          │                                  │                        │籍不詳之詐騙│
│    │      │        │            │          │                                  │                        │集團已成年之│
│    │      │        │            │          │                                  │                        │成員（如潘執│
│    │      │        │            │          │                                  │                        │董、伯爵、陽│
│    │      │        │            │          │                                  │                        │光等人）    │
└──┴───┴────┴──────┴─────┴─────────────────┴────────────┴──────┘
┌─────────────────────────────────────────┐
│附表：在玄○○身上扣得之人事資料袋                                              │
├──┬───┬────┬──────┬──────────────────────┤
│編號│姓  名│組    別│店        名│袋內資料名稱混用情形                        │
├──┼───┼────┼──────┼──────────────────────┤
│ 01 │天○○│其(二)晚│明日帝國    │員工切結保證書（員工人事資料卡背面）記載「任│
│    │      │        │            │職明日帝國」；「百老匯大舞廳幹部服務協議書」│
│    │      │        │            │；「明日帝國舞廳員工合約書」                │
├──┼───┼────┼──────┼──────────────────────┤
│ 02 │地○○│其宵    │百老匯      │                                            │
├──┼───┼────┼──────┼──────────────────────┤
│ 03 │甲○○│其(一)晚│百老匯      │員工切結保證書記載「任職其亞」；「百老匯舞廳│
│    │      │        │            │員工合約書」                                │
├──┼───┼────┼──────┼──────────────────────┤
│ 04 │甲乙○│唐(一)  │明日帝國    │「百老匯舞廳員工合約書」；「百老匯大舞廳幹部│
│    │      │        │            │服務協議書」；保管金確認書記載「五洲大舞廳」│
├──┼───┼────┼──────┼──────────────────────┤
│ 05 │Ｂ○○│五三晚  │明日帝國    │                                            │
├──┼───┼────┼──────┼──────────────────────┤
│ 06 │壬○○│唐(一)  │明日帝國    │員工切結保證書記載「百老匯舞廳」；「百老匯舞│
│    │      │        │            │廳員工合約書」；「百老匯舞廳幹部服務協議書」│
│    │      │        │            │；保管金確認書記載「五洲大舞廳」            │
├──┼───┼────┼──────┼──────────────────────┤
│ 07 │丑○○│其(一)晚│百老匯      │                                            │
├──┼───┼────┼──────┼──────────────────────┤
│ 08 │Ｇ○○│其宵    │百老匯      │                                            │
├──┼───┼────┼──────┼──────────────────────┤
│ 09 │Ｘ○○│其(一)晚│百老匯      │                                            │
├──┼───┼────┼──────┼──────────────────────┤
│ 10 │ｄ○○│其宵    │百老匯      │                                            │
├──┼───┼────┼──────┼──────────────────────┤
│ 11 │Ｑ○○│其宵    │百老匯      │                                            │
├──┼───┼────┼──────┼──────────────────────┤
│ 12 │午○○│其(一)晚│百老匯      │員工切結保證書記載「任職其亞公司」；「百老匯│
│    │      │        │            │舞廳員工合約書」；「百老匯大舞廳幹部服務協議│
│    │      │        │            │書」                                        │
├──┼───┼────┼──────┼──────────────────────┤
│ 13 │ｃ○○│其(一)晚│百老匯      │員工切結保證書記載「任職其亞公司」；「百老匯│
│    │      │        │            │舞廳員工合約書」；「百老匯大舞廳幹部服務協議│
│    │      │        │            │書」                                        │
├──┼───┼────┼──────┼──────────────────────┤
│ 14 │Ｎ○○│唐(一)  │明日帝國    │員工合約書記載任職明日帝國舞廳              │
│    │      │        │            │幹部服務協議書記載任職百老匯舞廳            │
│    │      │        │            │保管金確認書記載任職五洲大舞廳              │
├──┼───┼────┼──────┼──────────────────────┤
│ 15 │Ｒ○○│唐(一)  │明日帝國    │員工切結保證書記載「任職明日帝國」；「百老匯│
│    │      │        │            │大舞廳幹部服務協議書」；「明日帝國舞廳員工合│
│    │      │        │            │約書」；保管金確認書記載五洲大舞廳          │
├──┼───┼────┼──────┼──────────────────────┤
│ 16 │Ｏ○○│其(二)晚│明日帝國    │                                            │
├──┼───┼────┼──────┼──────────────────────┤
│ 17 │ｇ○○│其(二)晚│明日帝國    │                                            │
├──┼───┼────┼──────┼──────────────────────┤
│ 18 │ｉ○○│唐(一)  │明日帝國    │「百老匯舞廳員工合約書」；「百老匯大舞廳幹部│
│    │      │        │            │服務協議書」; 保管金確認書記載「五洲大舞廳」│
└──┴───┴────┴──────┴──────────────────────┘
┌──────────────────────────────────────────┐
│附表肆：                                                                            │
├──────────────────────────────────────────┤
│扣押物品清單見91年度偵23870號第I冊p.87－112頁及、第Π冊p.164頁                      │
├──┬───────────┬──────────────┬────────────┤
│編號│扣押物品目錄表所載名稱│內容要旨                    │備  註                  │
├──┴───────────┴──────────────┴────────────┤
│時地：91年12月2日在忠明南路「現代西服社」扣案（扣押物品目錄表：警卷第1宗第100－125頁│
│）                                                                                  │
├─┬────────────────────────────────────────┤
│１│254人之身分證影本、本票、分期合約書                                             │
├─┴────────────────────────────────────────┤
│時地：91年12月2日在民權595路「百老匯顧問社」扣案                                    │
│（扣押物品目錄表：警卷第1宗第125－126頁）                                           │
├─┬────────────┬────────────────┬──────────┤
│1 │員工名冊1張             │                                │                    │
├─┼────────────┼────────────────┼──────────┤
│2 │廣告收據2張             │                                │                    │
├─┼────────────┼────────────────┼──────────┤
│3 │百老匯顧問社與男公關舞場│                                │見原審卷二第88至89頁│
│  │拆帳明細1張             │                                │。                  │
├─┼────────────┼────────────────┼──────────┤
│4 │百老匯顧問社詐欺被害人牟│文景（乙○○）、文豪（ｑ○○）、│                    │
│  │取不法利益清冊6張       │冠宇（洪文隆）、羅倫（陳金琮）、│                    │
│  │                        │龍華（梁晉魁）可領服裝回帳      │                    │
├─┼────────────┼────────────────┼──────────┤
│5 │百老匯顧問社收受被害人顧│                                │                    │
│  │問禮名冊１冊            │                                │                    │
├─┼────────────┼────────────────┼──────────┤
│6 │男公關業績表2張         │                                │                    │
├─┼────────────┼────────────────┼──────────┤
│7 │百老匯顧問社不法組織架構│同編號1「員工名冊」             │                    │
│  │圖                      │                                │                    │
├─┼────────────┼────────────────┼──────────┤
│8 │員工打卡紀錄單9張       │                                │                    │
├─┼────────────┼────────────────┼──────────┤
│10│百老匯顧問社轉介被害人前│                                │                    │
│  │往現代西服社訂製西服明細│                                │                    │
│  │1宗                     │                                │                    │
├─┼────────────┼────────────────┼──────────┤
│11│通訊錄1張               │有各顧問社與西服社電話          │                    │
├─┼────────────┼────────────────┼──────────┤
│12│刊登報紙廣告樣式1宗     │另有剪報刊登廣告樣式5大冊、電話 │                    │
│  │                        │記錄表內容相似                  │                    │
├─┼────────────┼────────────────┼──────────┤
│13│人員應徵流程圖3張       │                                │                    │
├─┼────────────┼────────────────┼──────────┤
│14│被害人林蓁瑋等人應徵履歷│                                │                    │
│  │表1冊                   │                                │                    │
├─┴────────────┴────────────────┴──────────┤
│時地：91年12月15日在綠川西街115號4樓扣案                                            │
│（扣押物品目錄表：警聲搜第2291卷第85頁）                                            │
├─┬────────────┬───────────────┬───────────┤
│1 │百老匯舞廳文生經理書立字│                              │                      │
│  │據證明員工帶桌進場外加賞│                              │                      │
│  │大酒字樣1張             │                              │                      │
├─┼────────────┼───────────────┼───────────┤
│2 │合約書、本票、人事資料卡│                              │                      │
│  │1封                     │                              │                      │
├─┼────────────┼───────────────┼───────────┤
│3 │百老匯舞廳工作計畫表1封 │                              │                      │
├─┼────────────┼───────────────┼───────────┤
│4 │百老匯舞廳「五洲宵夜場」│                              │                      │
│  │晉升員工簽呈1封         │                              │                      │
├─┼────────────┼───────────────┼───────────┤
│5 │被害人在百老匯舞廳所簽本│                              │                      │
│  │票1封                   │                              │                      │
├─┼────────────┼───────────────┼───────────┤
│6 │員工打卡記錄表1封       │                              │                      │
├─┼────────────┼───────────────┼───────────┤
│7 │百老匯舞廳營業回帳憑單1 │                              │                      │
│  │封                      │                              │                      │
├─┼────────────┼───────────────┼───────────┤
│8 │帳冊、營利資料          │五洲、其亞等，上有「大酒」    │                      │
├─┴────────────┴───────────────┴───────────┤
│時地：91年12月15日在台中市○○○街115號7樓扣案                                      │
│（扣押物品目錄表：警聲搜第2291卷第88頁）                                            │
├─┬────────────┬───────────────┬───────────┤
│1 │五嶽集團內部行政命令1張 │唐朝宵夜場行政命令、「五嶽」董│                      │
│  │                        │事會                          │                      │
├─┼────────────┼───────────────┼───────────┤
│2 │五洲舞廳場組織架構圖3張 │【五洲晚場】                  │                      │
├─┼────────────┼───────────────┼───────────┤
│3 │五洲舞場行事曆3張       │記載「五洲夜總會」、「制度之夜│                      │
│  │                        │」、「辦節目」                │                      │
├─┼────────────┼───────────────┼───────────┤
│4 │五洲舞場人員管制表3張   │                              │                      │
├─┼────────────┼───────────────┼───────────┤
│5 │五洲舞場帳冊1宗         │有「大酒」、「制度桌」、「簽單│                      │
│  │                        │」、「回帳」等記載            │                      │
├─┼────────────┼───────────────┼───────────┤
│6 │五洲舞場員工資料2冊     │員工人事資料卡記載「百老匯」、│綠色資料夾、藍色資料夾│
│  │                        │「明日帝國」、「唐朝」等      │各1                   │
├─┴────────────┴───────────────┴───────────┤
│時地：92年3月6日於霧峰澄清醫院前在玄○○身上扣案                                    │
│（扣押物品目錄表：偵5605卷第9頁）                                                   │
├─┬────────────┬───────────────┬───────────┤
│1 │人事資料袋（內含人事資料│含「百老匯」、「明日帝國」    │                      │
│  │卡、協議書、本票等）    │                              │                      │
├─┴────────────┴───────────────┴───────────┤
│於91年12月在台中市○區○○○街115號4樓查扣                                          │
├─┬────────────┬───────────────┬───────────┤
│1 │現金簿帳冊              │蓋有「五嶽事業集團總經理九龍」│                      │
│  │                        │（即寅○○）                  │                      │
├─┼────────────┼───────────────┼───────────┤
│2 │外出登記簿              │載有高峰（辰○○）、文豪（盧憲│                      │
│  │                        │聰）、冠宇（洪文隆）、羅倫（陳│                      │
│  │                        │金琮）、龍華（梁晉魁）之外出簽│                      │
│  │                        │名，並有「五嶽事業集團」      │                      │
├─┼────────────┼───────────────┼───────────┤
│3 │顧問社人員履歷表1冊     │記載「五嶽娛樂事業集團」、「九│（黑色資料夾）        │
│  │                        │龍總經理共勉之」」            │                      │
└─┴────────────┴───────────────┴───────────┘


司法院資訊處製作；財團法人民間司法改革基金會備份。
